# West Coast of Vancouver Island diagnostics

This section contains Markov chain Monte Carlo (MCMC) diagnostics for the Pacific Herring statistical catch-age model
in the West Coast of Vancouver Island major stock assessment region.
The MCMC run had chain length `r mcmc_length`
with a sample taken every `r f(mcmc_samp_freq)`^th^ iteration.
The first `r f(mcmc_burnin)` samples were discarded (burn-in), 
leaving `r f(mcmc_num_samples-mcmc_burnin)` samples for posteriors.
This section will not be included in the final document.

(ref:wcvi-priors-posts-cap) Prior probability distributions (lines) with
comparative posterior histograms (bars) for Pacific Herring
in the West Coast of Vancouver Island major stock assessment region.
See Table \@ref(tab:hg-parameter-est) and Figure \@ref(fig:hg-priors-posts) for description.

(ref:wcvi-priors-posts-cap-fr) Distributions de probabilité a priori (lignes)
et histogrammes a posteriori comparatifs (barres) pour le hareng du Pacifique dans la région d’évaluation des stocks majeur de la côte ouest de l’île de Vancouver.
Voir le tableau \@ref(tab:hg-parameter-est) et la figure \@ref(fig:hg-priors-posts) pour la description.

```{r wcvi-priors-posts, fig.cap=ifelse(french, "(ref:wcvi-priors-posts-cap-fr)", "(ref:wcvi-priors-posts-cap)")}
model_ind <- match(en2fr("WCVI", french), major_regions_short)
make.priors.posts.plot(major_models[[model_ind]],
                       priors.only = FALSE)
```

(ref:wcvi-traces-cap) Trace plots for Markov chain Monte Carlo output of
estimated parameters for Pacific Herring in the West Coast of Vancouver Island major stock assessment region.
See Table \@ref(tab:hg-parameter-est) and Figure \@ref(fig:hg-traces) for description.

(ref:wcvi-traces-cap-fr) Tracés des résultats de simulation Monte Carlo par chaîne de Markov pour les paramètres estimés pour le hareng du Pacifique
dans la région d’évaluation des stocks majeur de la côte ouest de l’île de Vancouver.
Voir le tableau \@ref(tab:hg-parameter-est) et la figure \@ref(fig:hg-traces) pour la description.

```{r wcvi-traces, fig.asp=1, fig.cap=ifelse(french, "(ref:wcvi-traces-cap-fr)", "(ref:wcvi-traces-cap)")}
make.traces.plot(major_models[[model_ind]],
                 axis.lab.freq = 200)
```

(ref:wcvi-autocor-cap) Auto-correlation plots for Markov chain Monte Carlo output of
estimated parameters for Pacific Herring in the West Coast of Vancouver Island major stock assessment region.
See Table \@ref(tab:hg-parameter-est) and Figure \@ref(fig:hg-traces) for description.

(ref:wcvi-autocor-cap-fr) Diagrammes d’autocorrélation des résultats de simulation Monte Carlo par chaîne de Markov pour les
paramètres estimés pour le hareng du Pacifique dans la région d’évaluation des stocks majeur de la côte ouest de l’île de Vancouver.
Voir le tableau \@ref(tab:hg-parameter-est) et la figure \@ref(fig:hg-traces) pour la description.

```{r wcvi-autocor, fig.asp=1, fig.cap=ifelse(french, "(ref:wcvi-autocor-cap-fr)", "(ref:wcvi-autocor-cap)")}
make.autocor.plot(major_models[[model_ind]])
```

(ref:wcvi-pairs-cap) Pairs plots for Markov chain Monte Carlo output of
estimated parameters for Pacific Herring in the West Coast of Vancouver Island major stock assessment region.
See Table \@ref(tab:hg-parameter-est) and Figure \@ref(fig:hg-traces) for description.

(ref:wcvi-pairs-cap-fr) Diagrammes par paires des résultats de simulation Monte Carlo par chaîne de Markov pour
les paramètres estimés pour le hareng du Pacifique dans la region d’évaluation des stocks majeur de la côte ouest de l’île de Vancouver.
Voir le tableau \@ref(tab:hg-parameter-est) et la figure \@ref(fig:hg-traces) pour la description.

```{r wcvi-pairs, fig.asp=1, fig.cap=ifelse(french, "(ref:wcvi-pairs-cap-fr)", "(ref:wcvi-pairs-cap)")}
make.pairs.plot(major_models[[model_ind]])
```

(ref:wcvi-biomass-retro-cap) Maximum posterior density of spawning biomass (lines)
from `r recent_catch_yr` to `r assess_yr` (base model)
with retrospectives (-1 to -`r retrospective_yrs` years)
for Pacific Herring in the West Coast of Vancouver Island major stock assessment region.
See Figure \@ref(fig:hg-biomass-retro) for description.

(ref:wcvi-biomass-retro-cap-fr) Densité a posteriori maximale de la biomasse reproductrice (lignes)
de `r recent_catch_yr` à `r assess_yr` (modèle de base)
avec des rétrospectives (-1 à -`r retrospective_yrs` années)
pour le hareng du Pacifique dans la région d'évaluation des stocks majeur du détroit de Georgie.
Voir la figure \@ref(fig:hg-biomass-retro) pour la description.

```{r wcvi-biomass-retro, fig.cap=ifelse(french, "(ref:wcvi-biomass-retro-cap-fr)", "(ref:wcvi-biomass-retro-cap)")}
biomass.plot.mpd(major_models[[model_ind]],
                 xlim = c(recent_catch_yr, assess_yr),
                 translate = french)
```

(ref:wcvi-sr-cap) Relationship between spawning biomass in thousands of tonnes (t) and
the number of age-`r age_first` recruits in thousands of millions (points), as well as the
Beverton-Holt stock-recruitment relationship (line)
for Pacific Herring in the West Coast of Vancouver Island major stock assessment region.
The star indicates unfished spawning biomass and unfished age-`r age_first` recruitment.
Shading becomes darker in chronological order;
the triangle indicates `r assess_yr`.
Note: values are median posterior estimates.

(ref:wcvi-sr-cap-fr) La relation entre la biomasse reproductrice en milliers de tonnes (t) et
le nombre de recrues d'âge `r age_first` en milliers de millions (points), ainsi que
la relation stock-recrutement du modèle Beverton-Holt (ligne)
pour le hareng du Pacifique dans la région d’évaluation des stocks majeur de la côte ouest de l’île de Vancouver.
L'étoile indique la biomasse du stock reproducteur non exploitée et le recrutement de l’âge `r age_first` dans le stock non exploité.
L’ombrage est de plus en plus foncé à mesure que l’on avance dans la série chronologique;
le triangle indique `r assess_yr`.
Remarque: les valeurs sont des estimations médianes postérieures.

```{r wcvi-sr, fig.cap=ifelse(french, "(ref:wcvi-sr-cap-fr)", "(ref:wcvi-sr-cap)")}
plot_bh(major_models[[model_ind]],
        regions=major_regions_full[[model_ind]],
        translate=french)
```
