\clearpage

# `r en2fr("Tables", translate=french)`

(ref:data-input-cap) Input data for the `r assess_yr` Pacific Herring statistical catch-age model.
The spawn index has two distinct periods defined by the dominant survey method:
surface surveys (`r major_start_yr` to `r new_surv_yr-1`), and
dive surveys (`r new_surv_yr` to `r major_end_yr`).
Note: the 'spawn index' is not scaled by the spawn survey scaling parameter $q$.

(ref:data-input-cap-fr) Données d’entrée pour le modèle statistique des prises selon l’âge du hareng du Pacifique de `r assess_yr`.
L’indice du frai comporte deux périodes distinctes définies par la méthode de relevé dominante:
relevés en surface (de `r major_start_yr` à `r new_surv_yr - 1`), et
relevés de plongée (de `r new_surv_yr` à `r major_end_yr`).
L’indice du frai n’est pas mis à l’échelle à l’aide du paramètre de mise à l’échelle du relevé du frai $q$.

```{r data-input}
input_data_table(tab = inp_catch,
                 cap = ifelse(french, "(ref:data-input-cap-fr)",
                              "(ref:data-input-cap)"),
                 translate = french)
```

(ref:annual-catch-cap) Total landed Pacific Herring catch in tonnes from `r major_end_yr-num_yrs_tab` to `r major_end_yr` in the major stock assessment regions (SARs).
Legend: `r commify(major_regions_full_parens)`.
Note: 'WP' indicates that data are withheld due to privacy concerns.

(ref:annual-catch-cap-fr) Total des prises débarquées en tonnes de hareng du Pacifique de `r major_end_yr-num_yrs_tab` à `r major_end_yr` dans les regions d’évaluation des stocks (RESs) majeurs.
Légende: `r commify(major_regions_full_parens, and_word="et")`.
Remarque: «DT» indique que les données ne sont pas divulguées pour des raisons de confidentialité.

```{r annual-catch}
total_landed_catch_table(tab = major_catch_short,
                         by_vec = major_regions_short,
                         first_yr = major_end_yr-num_yrs_tab,
                         cap = ifelse(french, "(ref:annual-catch-cap-fr)",
                                      "(ref:annual-catch-cap)"),
                         translate = french)
```

(ref:annual-sok-catch-cap) Total Pacific Herring spawn-on-kelp harvest, reported as pounds eggs on kelp, from `r major_end_yr-num_yrs_tab` to `r major_end_yr` in the major stock assessment regions (SARs).
Legend: `r commify(major_regions_full_parens)`.
Note: 'WP' indicates that data are withheld due to privacy concerns.

(ref:annual-sok-catch-cap-fr) Récolte totale d’oeufs sur varech en livres de hareng du Pacifique de `r major_end_yr-num_yrs_tab` à `r major_end_yr` dans les regions d’évaluation des stocks (RESs) majeurs.
Légende: `r commify(major_regions_full_parens, and_word="et")`.
Remarque: «DT» indique que les données ne sont pas divulguées pour des raisons de confidentialité.

```{r annual-sok-catch}
sok_harvest_table(tab = sok,
                  by_vec = major_regions_short,
                  first_yr = major_end_yr-num_yrs_tab,
                  cap = ifelse(french, "(ref:annual-sok-catch-cap-fr)",
                               "(ref:annual-sok-catch-cap)"),
                  translate = french)
```

(ref:spawn-index-hg-cap) Pacific Herring spawn index in tonnes, and proportion of the spawn index by Group 
from `r major_end_yr-num_yrs_tab` to `r major_end_yr` in the
Haida Gwaii major stock assessment region.
Legend: 'Cumshewa' is Section 023;
'Juan Perez/Skincuttle' is Sections 021 and 025;
'Louscoone' is Section 006; and
'Selwyn' is Section 024.
Note: the 'spawn index' is not scaled by the spawn survey scaling parameter $q$.

(ref:spawn-index-hg-cap-fr) Indice du frai en tonnes et proportion de l’indice du frai par groupe pour le
hareng du Pacifique de `r major_end_yr-num_yrs_tab` à `r major_end_yr` dans la 
région d’évaluation des stocks majeur de Haida Gwaii.
Légende: «Cumshewa» est la section 023;
«Juan Perez/Skincuttle» est les sections 021 et 025;
«Louscoone» est la section 006; et
«Selwyn» est la section 024.
Remarque: l’indice du frai n’est pas mis à l’échelle à l’aide du paramètre de mise à l’échelle du relevé du frai $q$.

\needspace{0.4\textheight}
```{r spawn-index-hg}
spawn_index_by_area_table(ps[[en2fr("HG", french)]],
                          cap = ifelse(french,
                                       "(ref:spawn-index-hg-cap-fr)",
                                       "(ref:spawn-index-hg-cap)"),
                          first_yr = major_end_yr-num_yrs_tab,
                          translate = french)
```

(ref:spawn-index-pr-cap) Pacific Herring spawn index in tonnes, and proportion of the spawn index by Statistical Area
from `r major_end_yr-num_yrs_tab` to `r major_end_yr` in the 
Prince Rupert District major stock assessment region.
See Table \@ref(tab:spawn-index-hg) for description.

(ref:spawn-index-pr-cap-fr) Indice du frai en tonnes et proportion de l’indice du frai par zone statistique pour le
hareng du Pacifique de `r major_end_yr-num_yrs_tab` à `r major_end_yr` dans la 
région d’évaluation des stocks majeur du district de Prince Rupert.
Voir le tableau \@ref(tab:spawn-index-hg) pour la description.

\needspace{0.4\textheight}
```{r spawn-index-prd}
spawn_index_by_area_table(ps[[en2fr("PRD", french)]],
                          cap = ifelse(french,
                                       "(ref:spawn-index-pr-cap-fr)",
                                       "(ref:spawn-index-pr-cap)"),
                          first_yr = major_end_yr-num_yrs_tab,
                          translate = french)
```

(ref:spawn-index-cc-cap) Pacific Herring spawn index in tonnes, and proportion of the spawn index by Statistical Area 
from `r major_end_yr-num_yrs_tab` to `r major_end_yr` in the
Central Coast major stock assessment region.
See Table \@ref(tab:spawn-index-hg) for description.

(ref:spawn-index-cc-cap-fr) Indice du frai en tonnes et proportion de l’indice du frai par zone statistique pour
le hareng du Pacifique de `r major_end_yr-num_yrs_tab` à `r major_end_yr` dans la
région d’évaluation des stocks majeur de la côte centrale.
Voir le tableau \@ref(tab:spawn-index-hg) pour la description.

\needspace{0.4\textheight}
```{r spawn-index-cc}
spawn_index_by_area_table(ps[[en2fr("CC", french)]],
                          cap = ifelse(french,
                                       "(ref:spawn-index-cc-cap-fr)",
                                       "(ref:spawn-index-cc-cap)"),
                          first_yr = major_end_yr-num_yrs_tab,
                          translate = french)
```

(ref:spawn-index-sog-cap) Pacific Herring spawn index in tonnes, and proportion of the spawn index by Group
from `r major_end_yr-num_yrs_tab` to `r major_end_yr` in the
Strait of Georgia major stock assessment region.
Legend: '14&17' is Statistical Areas 14 and 17 (excluding Section 173);
'ESoG' is eastern Strait of Georgia;
'Lazo' is above Cape Lazo; and
'SDodd' is South of Dodd Narrows.
See Table \@ref(tab:spawn-index-hg) for description.

(ref:spawn-index-sog-cap-fr) Indice du frai en tonnes et proportion de l’indice du frai par groupe pour le
hareng du Pacifique de `r major_end_yr-num_yrs_tab` à `r major_end_yr` dans la 
région d’évaluation des stocks majeur du détroit de Georgie.
Légende: «14&17» fait référence aux zones statistiques 14 et 17 (à l’exclusion de la section 173);
«EDG» fait référence à l’est du détroit de Géorgie;
«Lazo» fait référence au-dessus du cap Lazo; et
«SDodd» fait référence au sud du passage Dodd.
Voir le tableau \@ref(tab:spawn-index-hg) pour la description.

\needspace{0.4\textheight}
```{r spawn-index-sog}
spawn_index_by_area_table(ps[[en2fr("SoG", french)]],
                          cap = ifelse(french,
                                       "(ref:spawn-index-sog-cap-fr)",
                                       "(ref:spawn-index-sog-cap)"),
                          first_yr = major_end_yr-num_yrs_tab,
                          translate = french)
```

(ref:spawn-index-wcvi-cap) Pacific Herring spawn index in tonnes, and proportion of the spawn index by Statistical Area
from `r major_end_yr-num_yrs_tab` to `r major_end_yr` in the
West Coast of Vancouver Island major stock assessment region.
See Table \@ref(tab:spawn-index-hg) for description.

(ref:spawn-index-wcvi-cap-fr) Indice du frai en tonnes et proportion de l’indice du frai par zone statistique pour le
hareng du Pacifique de `r major_end_yr-num_yrs_tab` à `r major_end_yr` dans la 
région d’évaluation des stocks majeur de la côte ouest de l’île de Vancouver.
Voir le tableau \@ref(tab:spawn-index-hg) pour la description.

\needspace{0.4\textheight}
```{r spawn-index-wcvi}
spawn_index_by_area_table(ps[[en2fr("WCVI", french)]],
                          cap = ifelse(french,
                                       "(ref:spawn-index-wcvi-cap-fr)",
                                       "(ref:spawn-index-wcvi-cap)"),
                          first_yr = major_end_yr-num_yrs_tab,
                          translate = french)
```

(ref:hg-parameter-est-cap) Posterior (`r confidence_vals[1]*100`^th^, 50^th^, and `r confidence_vals[2]*100`^th^ percentile) and
maximum posterior density (MPD) estimates of key parameters for the
Pacific Herring statistical catch-age model in the
Haida Gwaii major stock assessment region.
Legend: $R_0$ is unfished age-`r age_first` recruitment;
$h$ is steepness of the stock-recruitment relationship;
$M$ is instantaneous natural mortality rate;
$\overline{R}$ is average age-`r age_first` recruitment from `r major_start_yr` to `r major_end_yr`;
$\overline{R}_\mli{init}$ is average age-`r age_first` recruitment in `r major_start_yr-1`;
$\rho$ is the fraction of total variance associated with observation error;
$\vartheta$ is the precision of total error;
$q$ is catchability for surface (`r major_start_yr` to `r new_surv_yr-1`; $q_1$) and
dive (`r new_surv_yr` to `r major_end_yr`; $q_2$) survey periods;
$\tau$ is the standard deviation of process error (i.e., recruitment); and
$\sigma$ is the standard deviation of observation error (i.e., survey index).
Note: $\tau$ and $\sigma$ are calculated values.

(ref:hg-parameter-est-cap-fr) Estimations a posteriori (`r confidence_vals[1]*100`^e^, 50^e^, et `r confidence_vals[2]*100`^e^ centile) et
densité a posteriori maximale (DPM) des paramètres principaux pour le
modèle statistique des prises selon l’âge de hareng du Pacifique dans la
région d’évaluation des stocks majeur de Haida Gwaii.
Légende: $R_0$ est recrutement non pêché de l'âge `r age_first`;
$h$ est l'inclinaison de la relation stock-recrutement;
$M$ est le taux de mortalité naturelle instantanée;
$\overline{R}$  est le recrutement moyen de l'âge `r age_first` de `r major_start_yr` à `r major_end_yr`;
$\overline{R}_\mli{init}$ est le recrutement moyen de l'âge `r age_first` en `r major_start_yr-1`;
$\rho$ est la fraction de la variance totale associée à l'erreur d'observation;
$\vartheta$ est la précision de l'erreur totale;
$q$ est la capturabilité pour les périodes de relevé en surface (de `r major_start_yr` à `r new_surv_yr-1`; $q_1$) et en plongée (de `r new_surv_yr` à `r major_end_yr`; $q_2$);
$\tau$ est l'écart-type de l'erreur de processus (c.-à-d. le recrutement); and
$\sigma$ est l'écart-type de l'erreur d'observation (c.-à-d. l'indice du frai).
Remarque: $\tau$ et $\sigma$ sont des valeurs calculées.

```{r hg-parameter-est, results = 'asis', echo = FALSE}
model_ind <- match(en2fr("HG", french), major_regions_short)
make.parameters.est.table(major_models[[model_ind]],
                          xcaption = ifelse(french,
                                            "(ref:hg-parameter-est-cap-fr)",
                                            "(ref:hg-parameter-est-cap)"),
                          xlabel = "tab:hg-parameter-est",
                          font.size = 11,
                          space.size = 12,
                          placement = "ht",
                          translate = french)
```

(ref:prd-parameter-est-cap) Posterior (`r confidence_vals[1]*100`^th^, 50^th^, and `r confidence_vals[2]*100`^th^ percentile) and
maximum posterior density (MPD) estimates of key parameters for the
Pacific Herring statistical catch-age model in the
Prince Rupert District major stock assessment region.
See Table \@ref(tab:hg-parameter-est) for description.

(ref:prd-parameter-est-cap-fr) Estimations a posteriori (`r confidence_vals[1]*100`^e^, 50^e^, et `r confidence_vals[2]*100`^e^ centile) et
densité a posteriori maximale (DPM) des paramètres principaux pour le
modèle statistique des prises selon l’âge du hareng du Pacifique dans la
région d’évaluation des stocks majeur du district de Prince Rupert.
Voir le tableau \@ref(tab:hg-parameter-est) pour la description.

```{r prd-parameter-est, results = 'asis', echo = FALSE}
model_ind <- match(en2fr("PRD", french), major_regions_short)
make.parameters.est.table(major_models[[model_ind]],
                          xcaption = ifelse(french,
                                            "(ref:prd-parameter-est-cap-fr)",
                                            "(ref:prd-parameter-est-cap)"),
                          xlabel = "tab:prd-parameter-est",
                          font.size = 11,
                          space.size = 12,
                          placement = "ht",
                          translate = french)
```

(ref:cc-parameter-est-cap) Posterior (`r confidence_vals[1]*100`^th^, 50^th^, and `r confidence_vals[2]*100`^th^ percentile) and
maximum posterior density (MPD) estimates of key parameters for the
Pacific Herring statistical catch-age model in the
Central Coast major stock assessment region.
See Table \@ref(tab:hg-parameter-est) for description.

(ref:cc-parameter-est-cap-fr) Estimations a posteriori (`r confidence_vals[1]*100`^e^, 50^e^, et `r confidence_vals[2]*100`^e^ centile) et
densité a posteriori maximale (DPM) des paramètres principaux pour le
modèle statistique des prises selon l’âge du hareng du Pacifique dans la
région d’évaluation des stocks majeur de la côte centrale.
Voir le tableau \@ref(tab:hg-parameter-est) pour la description.

```{r cc-parameter-est, results = 'asis', echo = FALSE}
model_ind <- match(en2fr("CC", french), major_regions_short)
make.parameters.est.table(major_models[[model_ind]],
                          xcaption = ifelse(french,
                                            "(ref:cc-parameter-est-cap-fr)",
                                            "(ref:cc-parameter-est-cap)"),
                          xlabel = "tab:cc-parameter-est",
                          font.size = 11,
                          space.size = 12,
                          placement = "ht",
                          translate = french)
```

(ref:sog-parameter-est-cap) Posterior (`r confidence_vals[1]*100`^th^, 50^th^, and `r confidence_vals[2]*100`^th^ percentile) and
maximum posterior density (MPD) estimates of key parameters for the
Pacific Herring statistical catch-age model in the
Strait of Georgia major stock assessment region.
See Table \@ref(tab:hg-parameter-est) for description.

(ref:sog-parameter-est-cap-fr) Estimations a posteriori (`r confidence_vals[1]*100`^e^, 50^e^, et `r confidence_vals[2]*100`^e^ centile) et
densité a posteriori maximale (DPM) des paramètres principaux pour le
modèle statistique des prises selon l’âge du hareng du Pacifique dans la
région d’évaluation des stocks majeur du détroit de Georgie.
Voir le tableau \@ref(tab:hg-parameter-est) pour la description.

```{r sog-parameter-est, results = 'asis', echo = FALSE}
model_ind <- match(en2fr("SoG", french), major_regions_short)
make.parameters.est.table(major_models[[model_ind]],
                          xcaption = ifelse(french,
                                            "(ref:sog-parameter-est-cap-fr)",
                                            "(ref:sog-parameter-est-cap)"),
                          xlabel = "tab:sog-parameter-est",
                          font.size = 11,
                          space.size = 12,
                          placement = "ht",
                          translate = french)
```

(ref:wcvi-parameter-est-cap) Posterior (`r confidence_vals[1]*100`^th^, 50^th^, and `r confidence_vals[2]*100`^th^ percentile) and
maximum posterior density (MPD) estimates of key parameters for the
Pacific Herring statistical catch-age model in the
West Coast of Vancouver Island major stock assessment region.
See Table \@ref(tab:hg-parameter-est) for description.

(ref:wcvi-parameter-est-cap-fr) Estimations a posteriori (`r confidence_vals[1]*100`^e^, 50^e^, et `r confidence_vals[2]*100`^e^ centile) et
densité a posteriori maximale (DPM) des paramètres principaux pour le
modèle statistique des prises selon l’âge du hareng du Pacifique dans la
région d’évaluation des stocks majeur de la côte ouest de l’île de Vancouver.
Voir le tableau \@ref(tab:hg-parameter-est) pour la description.

```{r wcvi-parameter-est, results = 'asis', echo = FALSE}
model_ind <- match(en2fr("WCVI", french), major_regions_short)
make.parameters.est.table(major_models[[model_ind]],
                          xcaption = ifelse(french,
                                            "(ref:wcvi-parameter-est-cap-fr)",
                                            "(ref:wcvi-parameter-est-cap)"),
                          xlabel = "tab:wcvi-parameter-est",
                          font.size = 11,
                          space.size = 12,
                          placement = "ht",
                          translate = french)
```

(ref:hg-recruitment-cap) Posterior (`r confidence_vals[1]*100`^th^, 50^th^, and `r confidence_vals[2]*100`^th^ percentile)
and maximum posterior density (MPD) estimates of age-`r age_first` recruitment (millions) from `r major_end_yr-num_yrs_tab` to `r major_end_yr` for the
Pacific Herring statistical catch-age model in the
Haida Gwaii major stock assessment region.

(ref:hg-recruitment-cap-fr) Estimations a posteriori (`r confidence_vals[1]*100`^e^, 50^e^, et `r confidence_vals[2]*100`^e^ centile) et
densité a posteriori maximale (DPM) du recrutement de l'âge `r age_first` (millions) de `r major_end_yr-num_yrs_tab` à `r major_end_yr` pour le
modèle statistique des prises selon l’âge du hareng du Pacifique dans la
région d’évaluation des stocks majeur de Haida Gwaii.

```{r hg-recruitment, results = 'asis', echo = FALSE}
model_ind <- match(en2fr("HG", french), major_regions_short)
make.value.table(major_models[[model_ind]],
                 type = 2,
                 syr = major_end_yr-num_yrs_tab,
                 xcaption = ifelse(french, "(ref:hg-recruitment-cap-fr)",
                                   "(ref:hg-recruitment-cap)"),
                 xlabel = "tab:hg-recruitment",
                 font.size = 11,
                 space.size = 12,
                 placement = "ht",
                 translate = french)
```

(ref:prd-recruitment-cap) Posterior (`r confidence_vals[1]*100`^th^, 50^th^, and `r confidence_vals[2]*100`^th^ percentile) and
maximum posterior density (MPD) estimates of age-`r age_first` recruitment (millions) from `r major_end_yr-num_yrs_tab` to `r major_end_yr` for the
Pacific Herring statistical catch-age model in the
Prince Rupert District major stock assessment region.

(ref:prd-recruitment-cap-fr) Estimations a posteriori (`r confidence_vals[1]*100`^e^, 50^e^, et `r confidence_vals[2]*100`^e^ centile) et
densité a posteriori maximale (DPM) du recrutement de l'âge `r age_first` (millions) de `r major_end_yr-num_yrs_tab` à `r major_end_yr` pour le
modèle statistique des prises selon l’âge du hareng du Pacifique dans la
région d’évaluation des stocks majeur du district de Prince Rupert.

```{r prd-recruitment, results = 'asis', echo = FALSE}
model_ind <- match(en2fr("PRD", french), major_regions_short)
make.value.table(major_models[[model_ind]],
                 type = 2,
                 syr = major_end_yr-num_yrs_tab,
                 xcaption = ifelse(french, "(ref:prd-recruitment-cap-fr)",
                                   "(ref:prd-recruitment-cap)"),
                 xlabel = "tab:prd-recruitment",
                 font.size = 11,
                 space.size = 12,
                 placement = "ht",
                 translate = french)
```

(ref:cc-recruitment-cap) Posterior (`r confidence_vals[1]*100`^th^, 50^th^, and `r confidence_vals[2]*100`^th^ percentile) and
maximum posterior density (MPD) estimates of age-`r age_first` recruitment (millions) from `r major_end_yr-num_yrs_tab` to `r major_end_yr` for the
Pacific Herring statistical catch-age model in the
Central Coast major stock assessment region.

(ref:cc-recruitment-cap-fr) Estimations a posteriori (`r confidence_vals[1]*100`^e^, 50^e^, et `r confidence_vals[2]*100`^e^ centile) et
densité a posteriori maximale (DPM) du recrutement de l'âge `r age_first` (millions) de `r major_end_yr-num_yrs_tab` à `r major_end_yr` pour le
modèle statistique des prises selon l’âge du hareng du Pacifique dans la
région d’évaluation des stocks majeur de la côte centrale.

```{r cc-recruitment, results = 'asis', echo = FALSE}
model_ind <- match(en2fr("CC", french), major_regions_short)
make.value.table(major_models[[model_ind]],
                 type = 2,
                 syr = major_end_yr-num_yrs_tab,
                 xcaption = ifelse(french, "(ref:cc-recruitment-cap-fr)",
                                   "(ref:cc-recruitment-cap)"),
                 xlabel = "tab:cc-recruitment",
                 font.size = 11,
                 space.size = 12,
                 placement = "ht",
                 translate = french)
```

(ref:sog-recruitment-cap) Posterior (`r confidence_vals[1]*100`^th^, 50^th^, and `r confidence_vals[2]*100`^th^ percentile) and
maximum posterior density (MPD) estimates of age-`r age_first` recruitment (millions) from `r major_end_yr-num_yrs_tab` to `r major_end_yr` for the
Pacific Herring statistical catch-age model in the
Strait of Georgia major stock assessment region.

(ref:sog-recruitment-cap-fr) Estimations a posteriori (`r confidence_vals[1]*100`^e^, 50^e^, et `r confidence_vals[2]*100`^e^ centile) et
densité a posteriori maximale (DPM) du recrutement de l'âge `r age_first` (millions) de `r major_end_yr-num_yrs_tab` à `r major_end_yr` pour le
modèle statistique des prises selon l’âge du hareng du Pacifique dans la
région d’évaluation des stocks majeur du détroit de Georgie.

```{r sog-recruitment, results = 'asis', echo = FALSE}
model_ind <- match(en2fr("SoG", french), major_regions_short)
make.value.table(major_models[[model_ind]],
                 type = 2,
                 syr = major_end_yr-num_yrs_tab,
                 xcaption = ifelse(french, "(ref:sog-recruitment-cap-fr)",
                                   "(ref:sog-recruitment-cap)"),
                 xlabel = "tab:sog-recruitment",
                 font.size = 11,
                 space.size = 12,
                 placement = "ht",
                 translate = french)
```

(ref:wcvi-recruitment-cap) Posterior (`r confidence_vals[1]*100`^th^, 50^th^, and `r confidence_vals[2]*100`^th^ percentile) and
maximum posterior density (MPD) estimates of age-`r age_first` recruitment (millions) from `r major_end_yr-num_yrs_tab` to `r major_end_yr` for the
Pacific Herring statistical catch-age model in the
West Coast of Vancouver Island major stock assessment region.

(ref:wcvi-recruitment-cap-fr) Estimations a posteriori (`r confidence_vals[1]*100`^e^, 50^e^, et `r confidence_vals[2]*100`^e^ centile) et
densité a posteriori maximale (DPM) du recrutement de l'âge `r age_first` (millions) de `r major_end_yr-num_yrs_tab` à `r major_end_yr` pour le
modèle statistique des prises selon l’âge du hareng du Pacifique dans la
région d’évaluation des stocks majeur de la côte ouest de l’île de Vancouver.

```{r wcvi-recruitment, results = 'asis', echo = FALSE}
model_ind <- match(en2fr("WCVI", french), major_regions_short)
make.value.table(major_models[[model_ind]],
                 type = 2,
                 syr = major_end_yr-num_yrs_tab,
                 xcaption = ifelse(french, "(ref:wcvi-recruitment-cap-fr)",
                                   "(ref:wcvi-recruitment-cap)"),
                 xlabel = "tab:wcvi-recruitment",
                 font.size = 11,
                 space.size = 12,
                 placement = "ht",
                 translate = french)
```

(ref:hg-spawning-biomass-depletion-cap) Posterior (`r confidence_vals[1]*100`^th^, 50^th^, and `r confidence_vals[2]*100`^th^ percentile) and
maximum posterior density (MPD) estimates of spawning biomass in thousands of tonnes and depletion
(i.e., relative spawning biomass $\SB_t/\SB_0$, where
$\SB_t$ is spawning biomass in year $t$, and
$\SB_0$ is estimated unfished spawning biomass)
from `r major_end_yr-num_yrs_tab` to `r major_end_yr` for the
Pacific Herring statistical catch-age model in the
Haida Gwaii major stock assessment region.

(ref:hg-spawning-biomass-depletion-cap-fr) Estimations a posteriori (`r confidence_vals[1]*100`^e^, 50^e^, et `r confidence_vals[2]*100`^e^ centile) et
densité a posteriori maximale (DPM) du biomasse reproductrice en milliers de tonnes et déplétion
(c.-à-d. biomasse reproductrice relative $\SB_t/\SB_0$, où
$\SB_t$ est la biomasse reproductrice en année $t$, et
$\SB_0$ est la biomasse reproductrice non exploitée estimée)
de `r major_end_yr-num_yrs_tab` à `r major_end_yr` pour le
modèle statistique des prises selon l’âge du hareng du Pacifique dans la
région d’évaluation des stocks majeur de Haida Gwaii.

```{r hg-spawning-biomass-depletion, results = 'asis', echo = FALSE}
model_ind <- match(en2fr("HG", french), major_regions_short)
make.biomass.depletion.table(major_models[[model_ind]],
                             syr = major_end_yr-num_yrs_tab,
                             xcaption = ifelse(french, "(ref:hg-spawning-biomass-depletion-cap-fr)", "(ref:hg-spawning-biomass-depletion-cap)"),
                             xlabel = "tab:hg-spawning-biomass-depletion",
                             font.size = 11,
                             space.size = 12,
                             placement = "ht",
                             translate = french)
```

(ref:prd-spawning-biomass-depletion-cap) Posterior (`r confidence_vals[1]*100`^th^, 50^th^, and `r confidence_vals[2]*100`^th^ percentile) and
maximum posterior density (MPD) estimates of spawning biomass in thousands of tonnes and depletion from `r major_end_yr-num_yrs_tab` to `r major_end_yr` for the
Pacific Herring statistical catch-age model in the
Prince Rupert District major stock assessment region.
See Table \@ref(tab:hg-spawning-biomass-depletion) for description.

(ref:prd-spawning-biomass-depletion-cap-fr) Estimations a posteriori (`r confidence_vals[1]*100`^e^, 50^e^, et `r confidence_vals[2]*100`^e^ centile) et
densité a posteriori maximale (DPM) du biomasse reproductrice en milliers de tonnes et déplétion de `r major_end_yr-num_yrs_tab` à `r major_end_yr` pour le
modèle statistique des prises selon l’âge du hareng du Pacifique dans la
région d’évaluation des stocks majeur du district de Prince Rupert.
Voir le tableau \@ref(tab:hg-spawning-biomass-depletion) pour la description.

```{r prd-spawning-biomass-depletion, results = 'asis', echo = FALSE}
model_ind <- match(en2fr("PRD", french), major_regions_short)
make.biomass.depletion.table(major_models[[model_ind]],
                             syr = major_end_yr-num_yrs_tab,
                             xcaption = ifelse(french,
                                               "(ref:prd-spawning-biomass-depletion-cap-fr)",
                                               "(ref:prd-spawning-biomass-depletion-cap)"),
                             xlabel = "tab:prd-spawning-biomass-depletion",
                             font.size = 11,
                             space.size = 12,
                             placement = "ht",
                             translate = french)
```

(ref:cc-spawning-biomass-depletion-cap) Posterior (`r confidence_vals[1]*100`^th^, 50^th^, and `r confidence_vals[2]*100`^th^ percentile) and
maximum posterior density (MPD) estimates of spawning biomass in thousands of tonnes and depletion from `r major_end_yr-num_yrs_tab` to `r major_end_yr` for the
Pacific Herring statistical catch-age model in the
Central Coast major stock assessment region.
See Table \@ref(tab:hg-spawning-biomass-depletion) for description.

(ref:cc-spawning-biomass-depletion-cap-fr) Estimations a posteriori (`r confidence_vals[1]*100`^e^, 50^e^, et `r confidence_vals[2]*100`^e^ centile) et
densité a posteriori maximale (DPM) du biomasse reproductrice en milliers de tonnes et déplétion de `r major_end_yr-num_yrs_tab` à `r major_end_yr` pour le
modèle statistique des prises selon l’âge du hareng du Pacifique dans la
région d’évaluation des stocks majeur de la côte centrale.
Voir le tableau \@ref(tab:hg-spawning-biomass-depletion) pour la description.

```{r cc-spawning-biomass-depletion, results = 'asis', echo = FALSE}
model_ind <- match(en2fr("CC", french), major_regions_short)
make.biomass.depletion.table(major_models[[model_ind]],
                             syr = major_end_yr-num_yrs_tab,
                             xcaption = ifelse(french,
                                               "(ref:cc-spawning-biomass-depletion-cap-fr)",
                                               "(ref:cc-spawning-biomass-depletion-cap)"),
                             xlabel = "tab:cc-spawning-biomass-depletion",
                             font.size = 11,
                             space.size = 12,
                             placement = "ht",
                             translate = french)
```

(ref:sog-spawning-biomass-depletion-cap) Posterior (`r confidence_vals[1]*100`^th^, 50^th^, and `r confidence_vals[2]*100`^th^ percentile) and
maximum posterior density (MPD) estimates of spawning biomass in thousands of tonnes and depletion from `r major_end_yr-num_yrs_tab` to `r major_end_yr` for the
Pacific Herring statistical catch-age model in the
Strait of Georgia major stock assessment region.
See Table \@ref(tab:hg-spawning-biomass-depletion) for description.

(ref:sog-spawning-biomass-depletion-cap-fr) Estimations a posteriori (`r confidence_vals[1]*100`^e^, 50^e^, et `r confidence_vals[2]*100`^e^ centile) et
densité a posteriori maximale (DPM) du biomasse reproductrice en milliers de tonnes et déplétion de `r major_end_yr-num_yrs_tab` à `r major_end_yr` pour le
modèle statistique des prises selon l’âge du hareng du Pacifique dans la
région d’évaluation des stocks majeur du détroit de Georgie.
Voir le tableau \@ref(tab:hg-spawning-biomass-depletion) pour la description.

```{r sog-spawning-biomass-depletion, results = 'asis', echo = FALSE}
model_ind <- match(en2fr("SoG", french), major_regions_short)
make.biomass.depletion.table(major_models[[model_ind]],
                             syr = major_end_yr-num_yrs_tab,
                             xcaption = ifelse(french,
                                               "(ref:sog-spawning-biomass-depletion-cap-fr)",
                                               "(ref:sog-spawning-biomass-depletion-cap)"),
                             xlabel = "tab:sog-spawning-biomass-depletion",
                             font.size = 11,
                             space.size = 12,
                             placement = "ht",
                             translate = french)
```

(ref:wcvi-spawning-biomass-depletion-cap) Posterior (`r confidence_vals[1]*100`^th^, 50^th^, and `r confidence_vals[2]*100`^th^ percentile) and
maximum posterior density (MPD) estimates of spawning biomass in thousands of tonnes and depletion from `r major_end_yr-num_yrs_tab` to `r major_end_yr` for the
Pacific Herring statistical catch-age model in the
West Coast of Vancouver Island major stock assessment region.
See Table \@ref(tab:hg-spawning-biomass-depletion) for description.

(ref:wcvi-spawning-biomass-depletion-cap-fr) Estimations a posteriori (`r confidence_vals[1]*100`^e^, 50^e^, et `r confidence_vals[2]*100`^e^ centile) et
densité a posteriori maximale (DPM) du biomasse reproductrice  en milliers de tonnes et déplétion de `r major_end_yr-num_yrs_tab` à `r major_end_yr` pour le
modèle statistique des prises selon l’âge du hareng du Pacifique dans la
région d’évaluation des stocks majeur de la côte ouest de l’île de Vancouver.
Voir le tableau \@ref(tab:hg-spawning-biomass-depletion) pour la description.

```{r wcvi-spawning-biomass-depletion, results = 'asis', echo = FALSE}
model_ind <- match(en2fr("WCVI", french), major_regions_short)
make.biomass.depletion.table(major_models[[model_ind]],
                             syr = major_end_yr-num_yrs_tab,
                             xcaption = ifelse(french,
                                               "(ref:wcvi-spawning-biomass-depletion-cap-fr)",
                                               "(ref:wcvi-spawning-biomass-depletion-cap)"),
                             xlabel = "tab:wcvi-spawning-biomass-depletion",
                             font.size = 11,
                             space.size = 12,
                             placement = "ht",
                             translate = french)
```

(ref:ref-points-hg-cap) Posterior (`r confidence_vals[1]*100`^th^, 50^th^, and `r confidence_vals[2]*100`^th^ percentile) estimates of proposed reference points for the
Pacific Herring statistical catch-age model in the
Haida Gwaii major stock assessment region.
All biomass numbers are in thousands of tonnes.
Legend: $\SB_0$ is estimated unfished spawning biomass;
$\SB_{t}$ is spawning biomass in year $t$; and
$\SB_{`r assess_yr+1`}$ is projected spawning biomass in `r assess_yr+1` assuming no fishing.

(ref:ref-points-hg-cap-fr) Estimations a posteriori (`r confidence_vals[1]*100`^e^, 50^e^, et `r confidence_vals[2]*100`^e^ centile) des points de référence proposés pour le
modèle statistique des prises selon l’âge du hareng du Pacifique dans la
région d’évaluation des stocks majeur de Haida Gwaii.
Les chiffres indiqués pour la biomasse sont exprimés en milliers de tonnes.
Légende: $\SB_0$ est la biomasse reproductrice non-exploitée estimée;
$\SB_{t}$ est la biomasse reproductrice en année $t$; et
$\SB_{`r assess_yr+1`}$ est la biomasses reproductrice projetée en supposant qu'il n'y aura pas de pêche en `r assess_yr+1`.

```{r ref-points-hg, results = 'asis', echo = FALSE}
model_ind <- match(en2fr("HG", french), major_regions_short)
make.ref.points.table(major_models[[model_ind]],
                      xcaption = ifelse(french,
                                        "(ref:ref-points-hg-cap-fr)",
                                        "(ref:ref-points-hg-cap)"),
                      xlabel = "tab:ref-points-hg",
                      font.size = 11,
                      space.size = 12,
                      placement = "ht",
                      translate = french)
```

(ref:ref-points-prd-cap) Posterior (`r confidence_vals[1]*100`^th^, 50^th^, and `r confidence_vals[2]*100`^th^ percentile) estimates of proposed reference points for the
Pacific Herring statistical catch-age model in the
Prince Rupert District major stock assessment region.
See Table \@ref(tab:ref-points-hg) for description.

(ref:ref-points-prd-cap-fr) Estimations a posteriori (`r confidence_vals[1]*100`^e^, 50^e^, et `r confidence_vals[2]*100`^e^ centile) des points de référence proposés pour le
modèle statistique des prises selon l’âge du hareng du Pacifique dans la
région d’évaluation des stocks majeur du district de Prince Rupert.
Voir le tableau \@ref(tab:ref-points-hg) pour la description.

```{r ref-points-prd, results = 'asis', echo = FALSE}
model_ind <- match(en2fr("PRD", french), major_regions_short)
make.ref.points.table(major_models[[model_ind]],
                      xcaption = ifelse(french,
                                        "(ref:ref-points-prd-cap-fr)",
                                        "(ref:ref-points-prd-cap)"),
                      xlabel = "tab:ref-points-prd",
                      font.size = 11,
                      space.size = 12,
                      placement = "ht",
                      translate = french)
```

(ref:ref-points-cc-cap) Posterior (`r confidence_vals[1]*100`^th^, 50^th^, and `r confidence_vals[2]*100`^th^ percentile) estimates of proposed reference points for the
Pacific Herring statistical catch-age model in the
Central Coast major stock assessment region.
See Table \@ref(tab:ref-points-hg) for description.

(ref:ref-points-cc-cap-fr) Estimations a posteriori (`r confidence_vals[1]*100`^e^, 50^e^, et `r confidence_vals[2]*100`^e^ centile) des points de référence proposés pour le
modèle statistique des prises selon l’âge du hareng du Pacifique dans la
région d’évaluation des stocks majeur de la côte centrale.
Voir le tableau \@ref(tab:ref-points-hg) pour la description.

```{r ref-points-cc, results = 'asis', echo = FALSE}
model_ind <- match(en2fr("CC", french), major_regions_short)
make.ref.points.table(major_models[[model_ind]],
                      xcaption = ifelse(french,
                                        "(ref:ref-points-cc-cap-fr)",
                                        "(ref:ref-points-cc-cap)"),
                      xlabel = "tab:ref-points-cc",
                      font.size = 11,
                      space.size = 12,
                      placement = "ht",
                      translate = french)
```

(ref:ref-points-sog-cap) Posterior (`r confidence_vals[1]*100`^th^, 50^th^, and `r confidence_vals[2]*100`^th^ percentile) estimates of proposed reference points for the
Pacific Herring statistical catch-age model in the
Strait of Georgia major stock assessment region.
See Table \@ref(tab:ref-points-hg) for description.

(ref:ref-points-sog-cap-fr) Estimations a posteriori (`r confidence_vals[1]*100`^e^, 50^e^, et `r confidence_vals[2]*100`^e^ centile) des points de référence proposés pour le
modèle statistique des prises selon l’âge du hareng du Pacifique dans la
région d’évaluation des stocks majeur du détroit de Georgie.
Voir le tableau \@ref(tab:ref-points-hg) pour la description.

```{r ref-points-sog, results = 'asis', echo = FALSE}
model_ind <- match(en2fr("SoG", french), major_regions_short)
make.ref.points.table(major_models[[model_ind]],
                      xcaption = ifelse(french,
                                        "(ref:ref-points-sog-cap-fr)",
                                        "(ref:ref-points-sog-cap)"),
                      xlabel = "tab:ref-points-sog",
                      font.size = 11,
                      space.size = 12,
                      placement = "ht",
                      translate = french)
```

(ref:ref-points-wcvi-cap) Posterior (`r confidence_vals[1]*100`^th^, 50^th^, and `r confidence_vals[2]*100`^th^ percentile) estimates of proposed reference points for the
Pacific Herring statistical catch-age model in the
West Coast of Vancouver Island major stock assessment region.
See Table \@ref(tab:ref-points-hg) for description.

(ref:ref-points-wcvi-cap-fr) Estimations a posteriori (`r confidence_vals[1]*100`^e^, 50^e^, et `r confidence_vals[2]*100`^e^ centile) des points de référence proposés pour le
modèle statistique des prises selon l’âge du hareng du Pacifique dans la
région d’évaluation des stocks majeur de la côte ouest de l’île de Vancouver.
Voir le tableau \@ref(tab:ref-points-hg) pour la description.

```{r ref-points-wcvi, results = 'asis', echo = FALSE}
model_ind <- match(en2fr("WCVI", french), major_regions_short)
make.ref.points.table(major_models[[model_ind]],
                      xcaption = ifelse(french,
                                        "(ref:ref-points-wcvi-cap-fr)",
                                        "(ref:ref-points-wcvi-cap)"),
                      xlabel = "tab:ref-points-wcvi",
                      font.size = 11,
                      space.size = 12,
                      placement = "ht",
                      translate = french)
```

(ref:decision-prd-cap) Management procedure (MP) performance for the Pacific Herring statistical catch-age model in the
Prince Rupert District major stock assessment region under three operating model (OM) scenarios:
density-dependent natural mortality (DDM),
density-independent natural mortality (DIM), and
constant natural mortality (conM).
Performance criteria are calculated over three Pacific Herring generations (i.e., 15 years) from the start of the projection period for all objectives (obj).
MPs are ordered within each scenario by performance of achieving Objective 1.
The recommended total allowable catch (TAC) in thousands of tonnes (t) and associated harvest rate (HR) are reported for each MP.
Legend: limit reference point (LRP);
$\SB_t$ is spawning biomass in year $t$;
$\SB_0$ is estimated unfished spawning biomass;
$\SB_\text{AVE}$ is average spawning biomass;
average annual variability (AAV); and
$\overline{C}$ is average catch.
MPs are defined in @dfo2019a and @dfo2019c.
Note: dashes indicate that TAC and HR do not apply, either
because the MP specifies no fishing, or
because the MP fails to meet Objective 1.

(ref:decision-prd-cap-fr) Rendement de la procédure de gestion (PG) pour le modèle statistique des prises selon l’âge du hareng du Pacifique dans la
région d’évaluation des stocks majeur du district de Prince Rupert selon trois scénarios du modèle d'exploitation (ME):
mortalité naturelle liée à la densité (MLD),
mortalité naturelle indépendante de la densité (MID), et
mortalité naturelle constante (MC).
Les critères de rendement sont calculés sur trois générations de hareng du Pacifique (c.-à-d. 15 ans) à partir du début de la période de projection pour tous les objectifs (obj).
Les PG sont classés à l'intérieur de chaque scénario en fonction de la réalisation de l'objectif 1.
Le total autorisé des captures (TAC) recommandé en milliers de tonnes (t) et le taux de recolte (TR) associé sont déclarés pour chaque PG.
Légende: point de référence limite (PRL);
$\SB_t$ est la biomasse reproductrice de l'année $t$;
$\SB_0$ est la biomasse reproductrice non pêchée estimée;
$\SB_\text{MOY}$ est la biomasse reproductrice moyenne;
la variabilité annuelle moyenne (VAM); et
$\overline{C}$ est la prise moyenne.
Les PGs sont définis dans @dfo2019a et @dfo2019c.
Note: les tirets indiquent que le TAC et le TR ne s'appliquent pas non plus
parce que le PG n'interdit pas la pêche, ou
parce que le PG n'atteint pas l'objectif 1.

(ref:decision-cc-cap) Management procedure performance for the Pacific Herring statistical catch-age model in the
Central Coast major stock assessment region.
See Table \@ref(tab:decision-prd) for description.

(ref:decision-cc-cap-fr) Rendement de la procédure de gestion pour le modèle statistique des prises selon l’âge du hareng du Pacifique dans la
région d’évaluation des stocks majeur de la côte centrale.
Voir le tableau \@ref(tab:decision-prd) pour la description.

(ref:decision-sog-cap) Management procedure performance for the Pacific Herring statistical catch-age model in the
Strait of Georgia major stock assessment region.
See Table \@ref(tab:decision-prd) for description.

(ref:decision-sog-cap-fr) Rendement de la procédure de gestion pour le modèle statistique des prises selon l’âge du hareng du Pacifique dans la
région d’évaluation des stocks majeur du détroit de Georgie.
Voir le tableau \@ref(tab:decision-prd) pour la description.

(ref:decision-wcvi-cap) Management procedure performance for the Pacific Herring statistical catch-age model in the
West Coast of Vancour Island major stock assessment region.
See Table \@ref(tab:decision-prd) for description.

(ref:decision-wcvi-cap-fr) Rendement de la procédure de gestion pour le modèle statistique des prises selon l’âge du hareng du Pacifique dans la
région d’évaluation des stocks majeur de la côte ouest de l’île de Vancouver.
Voir le tableau \@ref(tab:decision-prd) pour la description.

\begin{turn}

```{r decision-prd, results = 'asis', echo = FALSE}
decision_tables_mp(mp.prd,
                   xcaption = ifelse(french,
                                     "(ref:decision-prd-cap-fr)",
                                     "(ref:decision-prd-cap)"),
                   xlabel = "tab:decision-prd",
                   font.size = 10,
                   space.size = 14,
                   placement = "ht",
                   perc_dec_pts = 0,
                   dec_pts = 2,
                   translate = french)
```

```{r decision-cc, results = 'asis', echo = FALSE}
decision_tables_mp(mp.cc,
                   xcaption = ifelse(french,
                                     "(ref:decision-cc-cap-fr)",
                                     "(ref:decision-cc-cap)"),
                   xlabel = "tab:decision-cc",
                   font.size = 10,
                   space.size = 14,
                   placement = "ht",
                   perc_dec_pts = 0,
                   dec_pts = 2,
                   translate = french)
```

```{r decision-sog, results = 'asis', echo = FALSE}
decision_tables_mp(mp.sog,
                   xcaption = ifelse(french,
                                     "(ref:decision-sog-cap-fr)",
                                     "(ref:decision-sog-cap)"),
                   xlabel = "tab:decision-sog",
                   font.size = 10,
                   space.size = 14,
                   placement = "ht",
                   perc_dec_pts = 0,
                   dec_pts = 2,
                   translate = french)
```

```{r decision-wcvi, results = 'asis', echo = FALSE}
decision_tables_mp_add(mp.wcvi,
                   xcaption = ifelse(french,
                                     "(ref:decision-wcvi-cap-fr)",
                                     "(ref:decision-wcvi-cap)"),
                   xlabel = "tab:decision-wcvi",
                   font.size = 9,
                   space.size = 13,
                   placement = "ht",
                   perc_dec_pts = 0,
                   dec_pts = 2,
                   translate = french)
```

\end{turn}

\clearpage
