\afterpage{\clearpage}
\needspace{0.5\textheight}

# `r en2fr("Tables", translate=french)`

(ref:data-input-cap) Input data for the `r assess_yr` Pacific Herring
statistical catch-age model for the major SARs.
The spawn index has two distinct periods defined by the dominant survey method:
surface surveys (`r major_start_yr` to `r new_surv_yr-1`), and
dive surveys (`r new_surv_yr` to `r major_end_yr`).
Note: the 'spawn index' is not scaled by the spawn survey scaling parameter $q$.

(ref:data-input-cap-fr) Données d'entrée pour
le modèle statistique `r assess_yr` de capture et d'âge du
hareng du Pacifique pour les RES majeurs.
L’indice du frai comporte deux périodes distinctes définies
par la méthode de relevé dominante:
relevés en surface (de `r major_start_yr` à `r new_surv_yr - 1`), et
relevés de plongée (de `r new_surv_yr` à `r major_end_yr`).
L’indice du frai n’est pas mis à l’échelle
à l’aide du paramètre de mise à l’échelle du relevé du frai $q$.

```{r data-input}
input_data_table(
  tab = inp_catch,
  last_year = major_end_yr,
  cap = ifelse(french, "(ref:data-input-cap-fr)", "(ref:data-input-cap)"),
  translate = french
)
```

\afterpage{\clearpage}

(ref:annual-catch-cap) Total landed Pacific Herring catch in tonnes
from `r major_end_yr - num_yrs_tab` to `r major_end_yr`
in the major stock assessment regions (SARs).
Legend: `r commify(major_regions_full_parens)`.
Note: 'WP' indicates that data are withheld due to privacy concerns.

(ref:annual-catch-cap-fr) Total des prises débarquées en tonnes de hareng du
Pacifique de `r major_end_yr - num_yrs_tab` à `r major_end_yr`
dans les regions d’évaluation des stocks (RESs) majeurs.
Légende: `r commify(major_regions_full_parens, and_word = "et")`.
Remarque: «DT» indique que les données ne sont pas divulguées
pour des raisons de confidentialité.

\needspace{0.35\textheight}

```{r annual-catch}
total_landed_catch_table(
  tab = major_catch_short,
  by_vec = major_regions_short,
  first_yr = major_end_yr - num_yrs_tab,
  cap = ifelse(french, "(ref:annual-catch-cap-fr)", "(ref:annual-catch-cap)"),
  translate = french
)
```

\afterpage{\clearpage}

(ref:annual-sok-catch-cap) Total Pacific Herring spawn-on-kelp harvest,
reported as pounds of eggs on kelp,
from `r major_end_yr - num_yrs_tab` to `r major_end_yr`
in the major stock assessment regions (SARs).
See Table \@ref(tab:annual-catch) for description.

(ref:annual-sok-catch-cap-fr) Récolte totale d’oeufs sur varech en livres de
hareng du Pacifique de `r major_end_yr - num_yrs_tab` à `r major_end_yr`
dans les regions d’évaluation des stocks (RES) majeurs.
Voir le tableau \@ref(tab:annual-catch) pour la description.

\needspace{0.35\textheight}

```{r annual-sok-catch}
sok_harvest_table(
  tab = sok,
  by_vec = major_regions_short,
  first_yr = major_end_yr - num_yrs_tab,
  cap = ifelse(
    french, "(ref:annual-sok-catch-cap-fr)", "(ref:annual-sok-catch-cap)"
  ),
  translate = french
)
```

\afterpage{\clearpage}

(ref:spawn-index-hg-cap) Haida Gwaii SAR: 
spawn index in tonnes for Pacific Herring and
proportion of  spawn index by Group 
from `r major_end_yr - num_yrs_tab` to `r major_end_yr`.
Legend: 'Cumshewa/Selwyn' is Section 023 and 024;
'Juan Perez/Skincuttle' is Sections 021 and 025; and
'Louscoone' is Section 006.
Note: the 'spawn index' is not scaled by the spawn survey scaling parameter $q$,
and 'NA' indicates that data are not available.

(ref:spawn-index-hg-cap-fr) RES de Haida Gwaii:
indice du frai en tonnes et proportion de l’indice du frai par groupe
pour le hareng du Pacifique
de `r major_end_yr - num_yrs_tab` à `r major_end_yr`.
Légende: «Cumshewa/Selwyn» est les section 023 et 024;
«Juan Perez/Skincuttle» est les sections 021 et 025; et
«Louscoone» est la section 006.
Remarque: l’indice du frai n’est pas mis à l’échelle
à l’aide du paramètre de mise à l’échelle du relevé du frai $q$, et
«NA» indique que les données ne sont pas disponibles.

\needspace{0.35\textheight}

```{r spawn-index-hg}
spawn_index_by_area_table(
  tab = ps[[en2fr("HG", french)]],
  cap = ifelse(
    french, "(ref:spawn-index-hg-cap-fr)", "(ref:spawn-index-hg-cap)"
  ),
  first_yr = major_end_yr - num_yrs_tab,
  translate = french
)
```

\afterpage{\clearpage}

(ref:spawn-index-prd-cap) Prince Rupert District SAR: 
spawn index in tonnes for Pacific Herring and
proportion of  spawn index by Statistical Area 
from `r major_end_yr - num_yrs_tab` to `r major_end_yr`.
See Table \@ref(tab:spawn-index-hg) for description.

(ref:spawn-index-prd-cap-fr) RES du district de Prince Rupert:
indice du frai en tonnes et proportion de l’indice du frai
par zone statistique pour le hareng du Pacifique
de `r major_end_yr - num_yrs_tab` à `r major_end_yr`.
Voir le tableau \@ref(tab:spawn-index-hg) pour la description.

\needspace{0.35\textheight}

```{r spawn-index-prd}
spawn_index_by_area_table(
  tab = ps[[en2fr("PRD", french)]],
  cap = ifelse(
    french, "(ref:spawn-index-prd-cap-fr)", "(ref:spawn-index-prd-cap)"
  ),
  first_yr = major_end_yr - num_yrs_tab,
  translate = french
)
```

\afterpage{\clearpage}

(ref:spawn-index-cc-cap) Central Coast SAR: 
spawn index in tonnes for Pacific Herring and
proportion of  spawn index by Statistical Area 
from `r major_end_yr - num_yrs_tab` to `r major_end_yr`.
See Table \@ref(tab:spawn-index-hg) for description.

(ref:spawn-index-cc-cap-fr) RES de la côte centrale:
indice du frai en tonnes et proportion de l’indice du frai
par zone statistique pour le hareng du Pacifique
de `r major_end_yr - num_yrs_tab` à `r major_end_yr`.
Voir le tableau \@ref(tab:spawn-index-hg) pour la description.

\needspace{0.35\textheight}

```{r spawn-index-cc}
spawn_index_by_area_table(
  tab = ps[[en2fr("CC", french)]],
  cap = ifelse(
    french, "(ref:spawn-index-cc-cap-fr)", "(ref:spawn-index-cc-cap)"
  ),
  first_yr = major_end_yr - num_yrs_tab,
  translate = french
)
```

\afterpage{\clearpage}

(ref:spawn-index-sog-cap) Strait of Georgia SAR: 
spawn index in tonnes for Pacific Herring and
proportion of  spawn index by Group 
from `r major_end_yr - num_yrs_tab` to `r major_end_yr`.
Legend: '14&17' is Statistical Areas 14 and 17 (excluding Section 173);
'ESoG' is eastern Strait of Georgia;
'Lazo' is above Cape Lazo; and
'SDodd' is South of Dodd Narrows.
See Table \@ref(tab:spawn-index-hg) for description.

(ref:spawn-index-sog-cap-fr) RES  du détroit de Georgie:
indice du frai en tonnes et proportion de l’indice du frai
par groupe pour le hareng du Pacifique
de `r major_end_yr - num_yrs_tab` à `r major_end_yr`.
Légende: «14&17» fait référence aux zones statistiques 14 et 17
(à l’exclusion de la section 173);
«EDG» fait référence à l’est du détroit de Géorgie;
«Lazo» fait référence au-dessus du cap Lazo; et
«SDodd» fait référence au sud du passage Dodd.
Voir le tableau \@ref(tab:spawn-index-hg) pour la description.

\needspace{0.35\textheight}

```{r spawn-index-sog}
spawn_index_by_area_table(
  tab = ps[[en2fr("SoG", french)]],
  cap = ifelse(
    french, "(ref:spawn-index-sog-cap-fr)", "(ref:spawn-index-sog-cap)"
  ),
  first_yr = major_end_yr - num_yrs_tab,
  translate = french
)
```

\afterpage{\clearpage}

(ref:spawn-index-wcvi-cap) West Coast of Vancouver Island SAR: 
spawn index in tonnes for Pacific Herring and
proportion of  spawn index by Statistical Area 
from `r major_end_yr - num_yrs_tab` to `r major_end_yr`.
See Table \@ref(tab:spawn-index-hg) for description.

(ref:spawn-index-wcvi-cap-fr) RES de la côte ouest de l’île de Vancouver:
indice du frai en tonnes et proportion de l’indice du frai
par zone statistique pour le hareng du Pacifique
de `r major_end_yr - num_yrs_tab` à `r major_end_yr`.
Voir le tableau \@ref(tab:spawn-index-hg) pour la description.

\needspace{0.35\textheight}

```{r spawn-index-wcvi}
spawn_index_by_area_table(
  tab = ps[[en2fr("WCVI", french)]],
  cap = ifelse(
    french, "(ref:spawn-index-wcvi-cap-fr)", "(ref:spawn-index-wcvi-cap)"
  ),
  first_yr = major_end_yr - num_yrs_tab,
  translate = french
)
```

\afterpage{\clearpage}

(ref:hg-parameter-est-cap) Haida Gwaii SAR:
key parameters in the Pacific Herring statistical catch-age model.
Parameters are summarised by posterior
(`r confidence_vals[1]*100`^th^, 50^th^, and `r confidence_vals[2]*100`^th^
percentile) and maximum posterior density (MPD) estimates.
Legend: $R_0$ is unfished age-`r age_first` recruitment;
$h$ is steepness of the stock-recruitment relationship;
$M$ is instantaneous natural mortality rate;
$\overline{R}$ is average age-`r age_first` recruitment
from `r major_start_yr` to `r major_end_yr`;
$\overline{R}_\mli{init}$ is average age-`r age_first` recruitment
in `r major_start_yr-1`;
$\rho$ is the fraction of total variance associated with observation error;
$\vartheta$ is the precision of total error;
$q$ is catchability for
surface (`r major_start_yr` to `r new_surv_yr-1`; $q_1$) and
dive (`r new_surv_yr` to `r major_end_yr`; $q_2$) survey periods;
$\tau$ is the standard deviation of process error (i.e., recruitment); and
$\sigma$ is the standard deviation of observation error (i.e., survey index).
Note: $\tau$ and $\sigma$ are calculated values.

(ref:hg-parameter-est-cap-fr) RES de Haida Gwaii:
paramètres clés du modèle statistique de capture-âge du hareng du Pacifique.
Les paramètres sont résumés par le postérieur
(`r confidence_vals[1]*100`^e^, 50^e^, et
`r confidence_vals[2]*100`^e^ centile) et
densité a posteriori maximale (DPM).
Légende: $R_0$ est recrutement non pêché de l'âge `r age_first`;
$h$ est l'inclinaison de la relation stock-recrutement;
$M$ est le taux de mortalité naturelle instantanée;
$\overline{R}$  est le recrutement moyen de l'âge `r age_first` de
`r major_start_yr` à `r major_end_yr`;
$\overline{R}_\mli{init}$ est le recrutement moyen de l'âge `r age_first` en
`r major_start_yr-1`;
$\rho$ est la fraction de la variance totale associée à l'erreur d'observation;
$\vartheta$ est la précision de l'erreur totale;
$q$ est la capturabilité pour les périodes de relevé
en surface (de `r major_start_yr` à `r new_surv_yr-1`; $q_1$) et
en plongée (de `r new_surv_yr` à `r major_end_yr`; $q_2$);
$\tau$ est l'écart-type de l'erreur de processus (c.-à-d. le recrutement); and
$\sigma$ est l'écart-type de l'erreur d'observation (c.-à-d. l'indice du frai).
Remarque: $\tau$ et $\sigma$ sont des valeurs calculées.

\needspace{0.35\textheight}

```{r hg-parameter-est, results = 'asis', echo = FALSE}
model_ind <- match(en2fr("HG", french), major_regions_short)
make.parameters.est.table(
  model = major_models[[model_ind]],
  xcaption = ifelse(
    french, "(ref:hg-parameter-est-cap-fr)", "(ref:hg-parameter-est-cap)"
  ),
  xlabel = "tab:hg-parameter-est",
  translate = french
)
```

\afterpage{\clearpage}

(ref:prd-parameter-est-cap) Prince Rupert District SAR:
key parameters in the Pacific Herring statistical catch-age model.
See Table \@ref(tab:hg-parameter-est) for description.

(ref:prd-parameter-est-cap-fr) RES du district de Prince Rupert:
paramètres clés du modèle statistique de capture-âge du hareng du Pacifique.
Voir le tableau \@ref(tab:hg-parameter-est) pour la description.

\needspace{0.35\textheight}

```{r prd-parameter-est, results = 'asis', echo = FALSE}
model_ind <- match(en2fr("PRD", french), major_regions_short)
make.parameters.est.table(
  model = major_models[[model_ind]],
  xcaption = ifelse(
    french, "(ref:prd-parameter-est-cap-fr)", "(ref:prd-parameter-est-cap)"
  ),
  xlabel = "tab:prd-parameter-est",
  translate = french
)
```

\afterpage{\clearpage}

(ref:cc-parameter-est-cap) Central Coast SAR:
key parameters in the Pacific Herring statistical catch-age model.
See Table \@ref(tab:hg-parameter-est) for description.

(ref:cc-parameter-est-cap-fr) RES de la côte centrale:
paramètres clés du modèle statistique de capture-âge du hareng du Pacifique.
Voir le tableau \@ref(tab:hg-parameter-est) pour la description.

\needspace{0.35\textheight}

```{r cc-parameter-est, results = 'asis', echo = FALSE}
model_ind <- match(en2fr("CC", french), major_regions_short)
make.parameters.est.table(
  model = major_models[[model_ind]],
  xcaption = ifelse(
    french, "(ref:cc-parameter-est-cap-fr)", "(ref:cc-parameter-est-cap)"
  ),
  xlabel = "tab:cc-parameter-est",
  translate = french
)
```

\afterpage{\clearpage}

(ref:sog-parameter-est-cap) Strait of Georgia SAR:
key parameters in the Pacific Herring statistical catch-age model.
See Table \@ref(tab:hg-parameter-est) for description.

(ref:sog-parameter-est-cap-fr) RES du détroit de Georgie:
paramètres clés du modèle statistique de capture-âge du hareng du Pacifique.
Voir le tableau \@ref(tab:hg-parameter-est) pour la description.

\needspace{0.35\textheight}

```{r sog-parameter-est, results = 'asis', echo = FALSE}
model_ind <- match(en2fr("SoG", french), major_regions_short)
make.parameters.est.table(
  model = major_models[[model_ind]],
  xcaption = ifelse(
    french, "(ref:sog-parameter-est-cap-fr)", "(ref:sog-parameter-est-cap)"
  ),
  xlabel = "tab:sog-parameter-est",
  translate = french
)
```

\afterpage{\clearpage}

(ref:wcvi-parameter-est-cap) West Coast of Vancouver Island SAR:
key parameters in the Pacific Herring statistical catch-age model.
See Table \@ref(tab:hg-parameter-est) for description.

(ref:wcvi-parameter-est-cap-fr) RES de la côte ouest de l’île de Vancouver:
paramètres clés du modèle statistique de capture-âge du hareng du Pacifique.
Voir le tableau \@ref(tab:hg-parameter-est) pour la description.

\needspace{0.35\textheight}

```{r wcvi-parameter-est, results = 'asis', echo = FALSE}
model_ind <- match(en2fr("WCVI", french), major_regions_short)
make.parameters.est.table(
  model = major_models[[model_ind]],
  xcaption = ifelse(
    french, "(ref:wcvi-parameter-est-cap-fr)", "(ref:wcvi-parameter-est-cap)"
  ),
  xlabel = "tab:wcvi-parameter-est",
  translate = french
)
```

\afterpage{\clearpage}

(ref:hg-recruitment-cap) Haida Gwaii SAR:
age-`r age_first` recruitment 
from `r major_end_yr - num_yrs_tab` to `r major_end_yr` 
for the Pacific Herring statistical catch-age model.
Recruitment in millions is summarised by posterior
(`r confidence_vals[1]*100`^th^, 50^th^, and `r confidence_vals[2]*100`^th^
percentile) and maximum posterior density (MPD) estimates.

(ref:hg-recruitment-cap-fr) RES de Haida Gwaii:
age-`r age_first` recrutement
de `r major_end_yr - num_yrs_tab` à `r major_end_yr`
pour le modèle statistique de capture-âge du hareng du Pacifique.
Le recrutement en millions est résumé par des estimations postérieures
(`r confidence_vals[1]*100`^e^, 50^e^, et `r confidence_vals[2]*100`^e^
centile) et les estimations de la densité a posteriori maximale (DPM).

\needspace{0.35\textheight}

```{r hg-recruitment, results = 'asis', echo = FALSE}
model_ind <- match(en2fr("HG", french), major_regions_short)
make.value.table(
  model = major_models[[model_ind]],
  type = 2,
  syr = major_end_yr - num_yrs_tab,
  xcaption = ifelse(
    french, "(ref:hg-recruitment-cap-fr)", "(ref:hg-recruitment-cap)"
  ),
  xlabel = "tab:hg-recruitment",
  translate = french
)
```

\afterpage{\clearpage}

(ref:prd-recruitment-cap) Prince Rupert District SAR:
age-`r age_first` recruitment
from `r major_end_yr - num_yrs_tab` to `r major_end_yr` 
for the Pacific Herring statistical catch-age model.
See Table \@ref(tab:hg-recruitment) for description.

(ref:prd-recruitment-cap-fr) RES du district de Prince Rupert:
age-`r age_first` recrutement
de `r major_end_yr - num_yrs_tab` à `r major_end_yr`
pour le modèle statistique de capture-âge du hareng du Pacifique.
Voir le tableau \@ref(tab:hg-recruitment) pour la description.

\needspace{0.35\textheight}

```{r prd-recruitment, results = 'asis', echo = FALSE}
model_ind <- match(en2fr("PRD", french), major_regions_short)
make.value.table(
  model = major_models[[model_ind]],
  type = 2,
  syr = major_end_yr - num_yrs_tab,
  xcaption = ifelse(
    french, "(ref:prd-recruitment-cap-fr)", "(ref:prd-recruitment-cap)"
  ),
  xlabel = "tab:prd-recruitment",
  translate = french
)
```

\afterpage{\clearpage}

(ref:cc-recruitment-cap) Central Coast SAR:
age-`r age_first` recruitment
from `r major_end_yr - num_yrs_tab` to `r major_end_yr` 
for the Pacific Herring statistical catch-age model.
See Table \@ref(tab:hg-recruitment) for description.

(ref:cc-recruitment-cap-fr) RES de la côte centrale:
age-`r age_first` recrutement
de `r major_end_yr - num_yrs_tab` à `r major_end_yr`
pour le modèle statistique de capture-âge du hareng du Pacifique.
Voir le tableau \@ref(tab:hg-recruitment) pour la description.

\needspace{0.35\textheight}

```{r cc-recruitment, results = 'asis', echo = FALSE}
model_ind <- match(en2fr("CC", french), major_regions_short)
make.value.table(
  model = major_models[[model_ind]],
  type = 2,
  syr = major_end_yr - num_yrs_tab,
  xcaption = ifelse(
    french, "(ref:cc-recruitment-cap-fr)", "(ref:cc-recruitment-cap)"
  ),
  xlabel = "tab:cc-recruitment",
  translate = french
)
```

\afterpage{\clearpage}

(ref:sog-recruitment-cap) Strait of Georgia SAR:
age-`r age_first` recruitment
from `r major_end_yr - num_yrs_tab` to `r major_end_yr` 
for the Pacific Herring statistical catch-age model.
See Table \@ref(tab:hg-recruitment) for description.

(ref:sog-recruitment-cap-fr) RES du détroit de Georgie:
age-`r age_first` recrutement
de `r major_end_yr - num_yrs_tab` à `r major_end_yr`
pour le modèle statistique de capture-âge du hareng du Pacifique.
Voir le tableau \@ref(tab:hg-recruitment) pour la description.

\needspace{0.35\textheight}

```{r sog-recruitment, results = 'asis', echo = FALSE}
model_ind <- match(en2fr("SoG", french), major_regions_short)
make.value.table(
  model = major_models[[model_ind]],
  type = 2,
  syr = major_end_yr - num_yrs_tab,
  xcaption = ifelse(
    french, "(ref:sog-recruitment-cap-fr)", "(ref:sog-recruitment-cap)"
  ),
  xlabel = "tab:sog-recruitment",
  translate = french
)
```

\afterpage{\clearpage}

(ref:wcvi-recruitment-cap) West Coast of Vancouver Island SAR:
age-`r age_first` recruitment
from `r major_end_yr - num_yrs_tab` to `r major_end_yr` 
for the Pacific Herring statistical catch-age model.
See Table \@ref(tab:hg-recruitment) for description.

(ref:wcvi-recruitment-cap-fr) RES de la côte ouest de l’île de Vancouver:
age-`r age_first` recrutement
de `r major_end_yr - num_yrs_tab` à `r major_end_yr`
pour le modèle statistique de capture-âge du hareng du Pacifique.
Voir le tableau \@ref(tab:hg-recruitment) pour la description.

\needspace{0.35\textheight}

```{r wcvi-recruitment, results = 'asis', echo = FALSE}
model_ind <- match(en2fr("WCVI", french), major_regions_short)
make.value.table(
  model = major_models[[model_ind]],
  type = 2,
  syr = major_end_yr - num_yrs_tab,
  xcaption = ifelse(
    french, "(ref:wcvi-recruitment-cap-fr)", "(ref:wcvi-recruitment-cap)"
  ),
  xlabel = "tab:wcvi-recruitment",
  translate = french
)
```

\afterpage{\clearpage}

(ref:hg-spawning-biomass-depletion-cap) Haida Gwaii SAR:
spawning biomass and depletion from 
`r major_end_yr - num_yrs_tab` to `r major_end_yr` for the
Pacific Herring statistical catch-age model.
Spawning biomass and depletion are summarised by the posterior
(`r confidence_vals[1]*100`^th^, 50^th^, and `r confidence_vals[2]*100`^th^ 
percentile) and maximum posterior density (MPD) estimates
in thousands of tonnes.
Note: depletion is relative spawning biomass $\SB_t/\SB_0$, where
$\SB_t$ is spawning biomass in year $t$, and
$\SB_0$ is estimated unfished spawning biomass.

(ref:hg-spawning-biomass-depletion-cap-fr) RES de Haida Gwaii:
biomasse reproductrice et déplétion de
`r major_end_yr - num_yrs_tab` à `r major_end_yr` pour le
modèle statistique de capture-âge du hareng du Pacifique.
La biomasse reproductrice et la déplétion sont résumées par les estimations
postérieures
(`r confidence_vals[1]*100`^e^, 50^e^, et `r confidence_vals[2]*100`^e^ centile)
et la densité a posteriori maximale (DPM) en milliers de tonnes.
Note: la déplétion est la biomasse reproductrice relative $\SB_t/\SB_0$, où
$\SB_t$ est la biomasse reproductrice de l'année $t$, et
$\SB_0$ est la biomasse reproductrice estimée non pêchée.

\needspace{0.35\textheight}

```{r hg-spawning-biomass-depletion, results = 'asis', echo = FALSE}
model_ind <- match(en2fr("HG", french), major_regions_short)
make.biomass.depletion.table(
  model = major_models[[model_ind]],
  syr = major_end_yr - num_yrs_tab,
  xcaption = ifelse(
    french,
    "(ref:hg-spawning-biomass-depletion-cap-fr)",
    "(ref:hg-spawning-biomass-depletion-cap)"
  ),
  xlabel = "tab:hg-spawning-biomass-depletion",
  translate = french
)
```

\afterpage{\clearpage}

(ref:prd-spawning-biomass-depletion-cap) Prince Rupert District SAR:
spawning biomass and depletion from 
`r major_end_yr - num_yrs_tab` to `r major_end_yr` for the
Pacific Herring statistical catch-age model.
See Table \@ref(tab:hg-spawning-biomass-depletion) for description.

(ref:prd-spawning-biomass-depletion-cap-fr) RES du district de Prince Rupert:
biomasse reproductrice et déplétion de
`r major_end_yr - num_yrs_tab` à `r major_end_yr` pour le
modèle statistique de capture-âge du hareng du Pacifique.
Voir le tableau \@ref(tab:hg-spawning-biomass-depletion) pour la description.

\needspace{0.35\textheight}

```{r prd-spawning-biomass-depletion, results = 'asis', echo = FALSE}
model_ind <- match(en2fr("PRD", french), major_regions_short)
make.biomass.depletion.table(
  model = major_models[[model_ind]],
  syr = major_end_yr - num_yrs_tab,
  xcaption = ifelse(
    french,
    "(ref:prd-spawning-biomass-depletion-cap-fr)",
    "(ref:prd-spawning-biomass-depletion-cap)"
  ),
  xlabel = "tab:prd-spawning-biomass-depletion",
  translate = french
)
```

\afterpage{\clearpage}

(ref:cc-spawning-biomass-depletion-cap) Central Coast SAR:
spawning biomass and depletion from 
`r major_end_yr - num_yrs_tab` to `r major_end_yr` for the
Pacific Herring statistical catch-age model.
See Table \@ref(tab:hg-spawning-biomass-depletion) for description.

(ref:cc-spawning-biomass-depletion-cap-fr) RES de la côte centrale:
biomasse reproductrice et déplétion de
`r major_end_yr - num_yrs_tab` à `r major_end_yr` pour le
modèle statistique de capture-âge du hareng du Pacifique.
Voir le tableau \@ref(tab:hg-spawning-biomass-depletion) pour la description.

\needspace{0.35\textheight}

```{r cc-spawning-biomass-depletion, results = 'asis', echo = FALSE}
model_ind <- match(en2fr("CC", french), major_regions_short)
make.biomass.depletion.table(
  model = major_models[[model_ind]],
  syr = major_end_yr - num_yrs_tab,
  xcaption = ifelse(
    french,
    "(ref:cc-spawning-biomass-depletion-cap-fr)",
    "(ref:cc-spawning-biomass-depletion-cap)"
  ),
  xlabel = "tab:cc-spawning-biomass-depletion",
  translate = french
)
```

\afterpage{\clearpage}

(ref:sog-spawning-biomass-depletion-cap) Strait of Georgia SAR:
spawning biomass and depletion from 
`r major_end_yr - num_yrs_tab` to `r major_end_yr` for the
Pacific Herring statistical catch-age model.
See Table \@ref(tab:hg-spawning-biomass-depletion) for description.

(ref:sog-spawning-biomass-depletion-cap-fr) RES du détroit de Georgie:
biomasse reproductrice et déplétion de
`r major_end_yr - num_yrs_tab` à `r major_end_yr` pour le
modèle statistique de capture-âge du hareng du Pacifique.
Voir le tableau \@ref(tab:hg-spawning-biomass-depletion) pour la description.

\needspace{0.35\textheight}

```{r sog-spawning-biomass-depletion, results = 'asis', echo = FALSE}
model_ind <- match(en2fr("SoG", french), major_regions_short)
make.biomass.depletion.table(
  model = major_models[[model_ind]],
  syr = major_end_yr - num_yrs_tab,
  xcaption = ifelse(
    french,
    "(ref:sog-spawning-biomass-depletion-cap-fr)",
    "(ref:sog-spawning-biomass-depletion-cap)"
  ),
  xlabel = "tab:sog-spawning-biomass-depletion",
  translate = french
)
```

\afterpage{\clearpage}

(ref:wcvi-spawning-biomass-depletion-cap) West Coast of Vancouver Island SAR:
spawning biomass and depletion from 
`r major_end_yr - num_yrs_tab` to `r major_end_yr` for the
Pacific Herring statistical catch-age model.
See Table \@ref(tab:hg-spawning-biomass-depletion) for description.

(ref:wcvi-spawning-biomass-depletion-cap-fr) RES de la côte ouest de l’île de Vancouver:
biomasse reproductrice et déplétion de
`r major_end_yr - num_yrs_tab` à `r major_end_yr` pour le
modèle statistique de capture-âge du hareng du Pacifique.
Voir le tableau \@ref(tab:hg-spawning-biomass-depletion) pour la description.

\needspace{0.35\textheight}

```{r wcvi-spawning-biomass-depletion, results = 'asis', echo = FALSE}
model_ind <- match(en2fr("WCVI", french), major_regions_short)
make.biomass.depletion.table(
  model = major_models[[model_ind]],
  syr = major_end_yr - num_yrs_tab,
  xcaption = ifelse(
    french,
    "(ref:wcvi-spawning-biomass-depletion-cap-fr)",
    "(ref:wcvi-spawning-biomass-depletion-cap)"
  ),
  xlabel = "tab:wcvi-spawning-biomass-depletion",
  translate = french
)
```

\afterpage{\clearpage}

(ref:ref-points-hg-cap) Haida Gwaii SAR:
proposed reference points for the Pacific Herring statistical catch-age model.
Reference points are summarised by posterior
(`r confidence_vals[1]*100`^th^, 50^th^, and `r confidence_vals[2]*100`^th^ 
percentile) estimates.
All biomass numbers are in thousands of tonnes.
Legend: $\SB_0$ is estimated unfished spawning biomass;
$\SB_{t}$ is spawning biomass in year $t$;
$\SB_{`r assess_yr+1`}$ is
projected spawning biomass in `r assess_yr+1` assuming no fishing; and
$\overline{\SB}_\mli{Prod}$ is
average spawning biomass during a productive period
(Table \@ref(tab:prod-period)).
Note that the age-`r age_plus` class is a 'plus group' which includes
fish ages `r age_plus` and older.

(ref:ref-points-hg-cap-fr) RES de Haida Gwaii:
Les points de référence sont résumés par des estimations postérieures
(`r confidence_vals[1]*100`^e^, 50^e^,
et `r confidence_vals[2]*100`^e^ centile).
Tous les chiffres relatifs à la biomasse sont exprimés en milliers de tonnes.
Légende: $\SB_0$ est la biomasse reproductrice estimée non pêchée;
$\SB_{t}$ est la biomasse reproductrice de l'année $t$;
$\SB_{`r assess_yr+1`}$ est la biomasse reproductrice projetée en
`r assess_yr+1` en supposant l'absence de pêche; et
$\overline{\SB}_\mli{Prod}$ est la
biomasse reproductrice moyenne pendant une période productive
(Tableau \@ref(tab:prod-period)).
Notez que la classe âge-`r age_plus` est un 'groupe plus'
qui inclut les poissons âgés de `r age_plus` et plus.

\needspace{0.35\textheight}

```{r ref-points-hg, results = 'asis', echo = FALSE}
model_ind <- match(en2fr("HG", french), major_regions_short)
make.ref.points.table(
  model = major_models[[model_ind]],
  xcaption = ifelse(
    french,
    "(ref:ref-points-hg-cap-fr)",
    "(ref:ref-points-hg-cap)"
  ),
  xlabel = "tab:ref-points-hg",
  translate = french
)
```

\afterpage{\clearpage}

(ref:ref-points-prd-cap) Prince Rupert District SAR:
proposed reference points for the Pacific Herring statistical catch-age model.
See Table \@ref(tab:ref-points-hg) for description.

(ref:ref-points-prd-cap-fr) RES du district de Prince Rupert:
points de référence proposés pour le modèle statistique
de capture-âge du hareng du Pacifique.
Voir le tableau \@ref(tab:ref-points-hg) pour la description.

\needspace{0.35\textheight}

```{r ref-points-prd, results = 'asis', echo = FALSE}
model_ind <- match(en2fr("PRD", french), major_regions_short)
make.ref.points.table(
  model = major_models[[model_ind]],
  xcaption = ifelse(
    french,
    "(ref:ref-points-prd-cap-fr)",
    "(ref:ref-points-prd-cap)"
  ),
  xlabel = "tab:ref-points-prd",
  translate = french
)
```

\afterpage{\clearpage}

(ref:ref-points-cc-cap) Central Coast SAR:
proposed reference points for the Pacific Herring statistical catch-age model.
See Table \@ref(tab:ref-points-hg) for description.

(ref:ref-points-cc-cap-fr) RES de la côte centrale:
points de référence proposés pour le modèle statistique
de capture-âge du hareng du Pacifique.
Voir le tableau \@ref(tab:ref-points-hg) pour la description.

\needspace{0.35\textheight}

```{r ref-points-cc, results = 'asis', echo = FALSE}
model_ind <- match(en2fr("CC", french), major_regions_short)
make.ref.points.table(
  model = major_models[[model_ind]],
  xcaption = ifelse(
    french,
    "(ref:ref-points-cc-cap-fr)",
    "(ref:ref-points-cc-cap)"
  ),
  xlabel = "tab:ref-points-cc",
  translate = french
)
```

\afterpage{\clearpage}

(ref:ref-points-sog-cap) Strait of Georgia SAR:
proposed reference points for the Pacific Herring statistical catch-age model.
See Table \@ref(tab:ref-points-hg) for description.

(ref:ref-points-sog-cap-fr) RES du détroit de Georgie:
points de référence proposés pour le modèle statistique
de capture-âge du hareng du Pacifique.
Voir le tableau \@ref(tab:ref-points-hg) pour la description.

\needspace{0.35\textheight}

```{r ref-points-sog, results = 'asis', echo = FALSE}
model_ind <- match(en2fr("SoG", french), major_regions_short)
make.ref.points.table(
  model = major_models[[model_ind]],
  xcaption = ifelse(
    french,
    "(ref:ref-points-sog-cap-fr)",
    "(ref:ref-points-sog-cap)"
  ),
  xlabel = "tab:ref-points-sog",
  translate = french
)
```

\afterpage{\clearpage}

(ref:ref-points-wcvi-cap) West Coast of Vancouver Island SAR:
proposed reference points for the Pacific Herring statistical catch-age model.
See Table \@ref(tab:ref-points-hg) for description.

(ref:ref-points-wcvi-cap-fr) RES de la côte ouest de l’île de Vancouver:
points de référence proposés pour le modèle statistique
de capture-âge du hareng du Pacifique.
Voir le tableau \@ref(tab:ref-points-hg) pour la description.

\needspace{0.35\textheight}

```{r ref-points-wcvi, results = 'asis', echo = FALSE}
model_ind <- match(en2fr("WCVI", french), major_regions_short)
make.ref.points.table(
  model = major_models[[model_ind]],
  xcaption = ifelse(
    french,
    "(ref:ref-points-wcvi-cap-fr)",
    "(ref:ref-points-wcvi-cap)"
  ),
  xlabel = "tab:ref-points-wcvi",
  translate = french
)
```

\afterpage{\clearpage}

(ref:prod-period-cap) Year range for calculating proportion of
average spawning biomass of Pacific Herring during a productive period
$\overline{\SB}_\mli{Prod}$
in the major stock assessment regions (SARs).

(ref:prod-period-cap-fr) Gamme d'années pour le calcul de la proportion de la
biomasse reproductrice moyenne du hareng du Pacifique
pendant une période productive
$\overline{\SB}_\mli{Prod}$
dans les principales régions d'évaluation des stocks (RES).

\needspace{0.25\textheight}

```{r prod-period}
prod_period_table(
  dat = prod_period,
  cap = ifelse(french, "(ref:prod-period-cap-fr)", "(ref:prod-period-cap)"),
  translate = french
)
```

\afterpage{\clearpage}

(ref:decision-prd-cap) Prince Rupert District SAR:
management procedure (MP) performance for the Pacific Herring
statistical catch-age model.
Performance metrics are given for two operating model (OM) scenarios:
density-dependent natural mortality (DDM) and
density-independent natural mortality (DIM).
Performance criteria are calculated over three Pacific Herring generations
(i.e., 15 years) from the start of the projection period
for all objectives (Obj).
MPs are ordered within each scenario by performance of achieving Objective 1.
The recommended total allowable catch (TAC) and
associated harvest rate (HR) are calculated for each MP
using posterior densities values.
Legend: limit reference point (LRP);
upper stock reference (USR);
$P$ is probability;
maximum (Max);
$\SB_t$ is spawning biomass in year $t$;
$\SB_0$ is estimated unfished spawning biomass;
$\overline{\SB}_\mli{Prod}$ is average spawning biomass
during a productive period (Table \@ref(tab:prod-period));
average annual variability (AAV); and
$\overline{C}$ is average catch.
MPs are defined in @dfo2019a and @dfo2019c.
Biomass and catch are in thousands of tonnes (t).
Note: 'NA' indicates that TAC and HR do not apply, either because
the MP specifies no fishing at current projected biomass level, or
the MP specifies no fishing.

(ref:decision-prd-cap-fr) RES du district de Prince Rupert:
rendement de la procédure de gestion (PG) pour
le modèle statistique de prises-âges du hareng du Pacifique.
Les critères de performance sont donnés pour deux scénarios
du modèle d'exploitation (ME):
mortalité naturelle en fonction de la densité (MLD) et
mortalité naturelle indépendante de la densité (NID).
Les critères de performance sont calculés sur trois générations
de hareng du Pacifique (c'est-à-dire 15 ans)
à partir du début de la période de projection pour tous les objectifs (Obj).
Les PG sont classés à l'intérieur de chaque scénario
en fonction de leur capacité à atteindre l'objectif 1.
Le total autorisé des captures (TAC) recommandé et le
taux de récolte (TR) associé sont indiqués pour chaque PG
en utilisant les valeurs de leurs densités postérieures.
Légende: point de référence limite (PRL);
point de référence supérieur du stock (RSS);
$P$ est la probabilité;
maximum (Max);
$\SB_t$ est la biomasse reproductrice de l'année $t$;
$\SB_0$ est la biomasse reproductrice estimée non pêchée;
$\overline{\SB}_\mli{Prod}$ est la biomass reproductrice moyenne
dans un periode productive (Tableau \@ref(tab:prod-period));
variabilité annuelle moyenne (VAM); et
$\overline{C}$ est la prise moyenne.
Les PM sont définis dans @dfo2019a et @dfo2019c.
La biomasse et les captures sont exprimées en milliers de tonnes (t).
Note: «NA» indique que le TAC et la TR ne s'appliquent pas,
soit parce que le PM spécifie l'interdiction de la pêche
au niveau actuel de la biomasse projetée,
soit parce que le PM spécifie l'interdiction de la pêche.

\needspace{0.35\textheight}

```{r decision-prd, results = 'asis', echo = FALSE}
decision_tables_mp(
  df = mp.prd,
  xcaption = ifelse(
    french, "(ref:decision-prd-cap-fr)", "(ref:decision-prd-cap)"
  ),
  xlabel = "tab:decision-prd",
  font.size = ifelse(french, 10, 11),
  space.size = ifelse(french, 13, 14),
  translate = french
)
```

\afterpage{\clearpage}

(ref:decision-cc-cap) Central Coast SAR:
management procedure performance for the Pacific Herring
statistical catch-age model.
See Table \@ref(tab:decision-prd) for description.

(ref:decision-cc-cap-fr) RES de la côte centrale:
rendement de la procédure de gestion pour le modèle statistique de prises-âges du hareng du Pacifique.
Voir le tableau \@ref(tab:decision-prd) pour la description.

\needspace{0.35\textheight}

```{r decision-cc, results = 'asis', echo = FALSE}
decision_tables_mp(
  df = mp.cc,
  xcaption = ifelse(
    french, "(ref:decision-cc-cap-fr)", "(ref:decision-cc-cap)"
  ),
  xlabel = "tab:decision-cc",
  font.size = ifelse(french, 10, 11),
  space.size = ifelse(french, 13, 14),
  translate = french
)
```

\afterpage{\clearpage}

(ref:decision-sog-cap) Strait of Georgia SAR:
management procedure performance for the Pacific Herring
statistical catch-age model.
See Table \@ref(tab:decision-prd) for description.

(ref:decision-sog-cap-fr) RES du détroit de Georgie:
rendement de la procédure de gestion pour le modèle statistique
de prises-âges du hareng du Pacifique.
Voir le tableau \@ref(tab:decision-prd) pour la description.

\needspace{0.35\textheight}

```{r decision-sog, results = 'asis', echo = FALSE}
decision_tables_mp(
  df = mp.sog,
  xcaption = ifelse(
    french, "(ref:decision-sog-cap-fr)", "(ref:decision-sog-cap)"
  ),
  xlabel = "tab:decision-sog",
  p_sb_ave_prod = "0.8",
  font.size = ifelse(french, 10, 11),
  space.size = ifelse(french, 13, 14),
  translate = french
)
```

\afterpage{\clearpage}

(ref:decision-wcvi-cap) West Coast of Vancouver Island SAR:
management procedure performance for the Pacific Herring
statistical catch-age model.
See Table \@ref(tab:decision-prd) for description.

(ref:decision-wcvi-cap-fr) RES de la côte ouest de l’île de Vancouver:
rendement de la procédure de gestion pour le modèle statistique
de prises-âges du hareng du Pacifique.
Voir le tableau \@ref(tab:decision-prd) pour la description.

\needspace{0.35\textheight}

```{r decision-wcvi, results = 'asis', echo = FALSE}
decision_tables_mp(
  df = mp.wcvi,
  xcaption = ifelse(
    french, "(ref:decision-wcvi-cap-fr)", "(ref:decision-wcvi-cap)"
  ),
  xlabel = "tab:decision-wcvi",
  font.size = ifelse(french, 10, 11),
  space.size = ifelse(french, 13, 14),
  translate = french
)
```

\afterpage{\clearpage}
