\afterpage{\clearpage}
\needspace{0.35\textheight}

# `r en2fr("Tables", translate=french)`

(ref:data-input-cap) Input data for the `r assess_yr` Pacific Herring statistical catch-age model for the major SARs.
The spawn index has two distinct periods defined by the dominant survey method:
surface surveys (`r major_start_yr` to `r new_surv_yr-1`), and
dive surveys (`r new_surv_yr` to `r major_end_yr`).
Note: the 'spawn index' is not scaled by the spawn survey scaling parameter $q$.

(ref:data-input-cap-fr) Données d’entrée pour le modèle statistique des prises selon l’âge du hareng du Pacifique de `r assess_yr`.
L’indice du frai comporte deux périodes distinctes définies par la méthode de relevé dominante:
relevés en surface (de `r major_start_yr` à `r new_surv_yr - 1`), et
relevés de plongée (de `r new_surv_yr` à `r major_end_yr`).
L’indice du frai n’est pas mis à l’échelle à l’aide du paramètre de mise à l’échelle du relevé du frai $q$.

```{r data-input}
input_data_table(tab = inp_catch,
                 cap = ifelse(french, "(ref:data-input-cap-fr)",
                              "(ref:data-input-cap)"),
                 translate = french)
```

\afterpage{\clearpage}

(ref:annual-catch-cap) Total landed Pacific Herring catch in tonnes
from `r major_end_yr - num_yrs_tab` to `r major_end_yr`
in the major stock assessment regions (SARs).
Legend: `r commify(major_regions_full_parens)`.
Note: 'WP' indicates that data are withheld due to privacy concerns.

(ref:annual-catch-cap-fr) Total des prises débarquées en tonnes de hareng du Pacifique de `r major_end_yr - num_yrs_tab` à `r major_end_yr` dans les regions d’évaluation des stocks (RESs) majeurs.
Légende: `r commify(major_regions_full_parens, and_word="et")`.
Remarque: «DT» indique que les données ne sont pas divulguées pour des raisons de confidentialité.

\needspace{0.35\textheight}

```{r annual-catch}
total_landed_catch_table(tab = major_catch_short,
                         by_vec = major_regions_short,
                         first_yr = major_end_yr - num_yrs_tab,
                         cap = ifelse(french, "(ref:annual-catch-cap-fr)",
                                      "(ref:annual-catch-cap)"),
                         translate = french)
```

\afterpage{\clearpage}

(ref:annual-sok-catch-cap) Total Pacific Herring spawn-on-kelp harvest,
reported as pounds of eggs on kelp,
from `r major_end_yr - num_yrs_tab` to `r major_end_yr`
in the major stock assessment regions (SARs).
See Table \@ref(tab:annual-catch) for description.

(ref:annual-sok-catch-cap-fr) Récolte totale d’oeufs sur varech en livres de hareng du Pacifique de `r major_end_yr - num_yrs_tab` à `r major_end_yr` dans les regions d’évaluation des stocks (RES) majeurs.
Légende: `r commify(major_regions_full_parens, and_word="et")`.
Remarque: «DT» indique que les données ne sont pas divulguées pour des raisons de confidentialité.

\needspace{0.35\textheight}

```{r annual-sok-catch}
sok_harvest_table(tab = sok,
                  by_vec = major_regions_short,
                  first_yr = major_end_yr - num_yrs_tab,
                  cap = ifelse(french, "(ref:annual-sok-catch-cap-fr)",
                               "(ref:annual-sok-catch-cap)"),
                  translate = french)
```

\afterpage{\clearpage}

(ref:spawn-index-hg-cap) Haida Gwaii SAR: 
spawn index in tonnes for Pacific Herring, and
proportion of  spawn index by Group 
from `r major_end_yr - num_yrs_tab` to `r major_end_yr`.
Legend: 'Cumshewa/Selwyn' is Section 023 and 024;
'Juan Perez/Skincuttle' is Sections 021 and 025; and
'Louscoone' is Section 006.
Note: the 'spawn index' is not scaled by the spawn survey scaling parameter $q$,
and 'NA' indicates that data are not available.

(ref:spawn-index-hg-cap-fr) Indice du frai en tonnes et proportion de l’indice du frai par groupe pour le
hareng du Pacifique de `r major_end_yr - num_yrs_tab` à `r major_end_yr` dans la 
région d’évaluation des stocks majeur de Haida Gwaii.
Légende: «Cumshewa/Selwyn» est les section 023 et 024;
«Juan Perez/Skincuttle» est les sections 021 et 025; et
«Louscoone» est la section 006.
Remarque: l’indice du frai n’est pas mis à l’échelle à l’aide du paramètre de mise à l’échelle du relevé du frai $q$.
Légende: 'NA' indique que les données ne sont pas disponibles.

\needspace{0.35\textheight}

```{r spawn-index-hg}
spawn_index_by_area_table(ps[[en2fr("HG", french)]],
                          cap = ifelse(french,
                                       "(ref:spawn-index-hg-cap-fr)",
                                       "(ref:spawn-index-hg-cap)"),
                          first_yr = major_end_yr - num_yrs_tab,
                          translate = french)
```

\afterpage{\clearpage}

(ref:spawn-index-prd-cap) Prince Rupert District SAR: 
spawn index in tonnes for Pacific Herring, and
proportion of  spawn index by Statistical Area 
from `r major_end_yr - num_yrs_tab` to `r major_end_yr`.
See Table \@ref(tab:spawn-index-hg) for description.

(ref:spawn-index-prd-cap-fr) Indice du frai en tonnes et proportion de l’indice du frai par zone statistique pour le
hareng du Pacifique de `r major_end_yr - num_yrs_tab` à `r major_end_yr` dans la 
région d’évaluation des stocks majeur du district de Prince Rupert.
Voir le tableau \@ref(tab:spawn-index-hg) pour la description.

\needspace{0.35\textheight}

```{r spawn-index-prd}
spawn_index_by_area_table(ps[[en2fr("PRD", french)]],
                          cap = ifelse(french,
                                       "(ref:spawn-index-prd-cap-fr)",
                                       "(ref:spawn-index-prd-cap)"),
                          first_yr = major_end_yr - num_yrs_tab,
                          translate = french)
```

\afterpage{\clearpage}

(ref:spawn-index-cc-cap) Central Coast SAR: 
spawn index in tonnes for Pacific Herring, and
proportion of  spawn index by Statistical Area 
from `r major_end_yr - num_yrs_tab` to `r major_end_yr`.
See Table \@ref(tab:spawn-index-hg) for description.

(ref:spawn-index-cc-cap-fr) Indice du frai en tonnes et proportion de l’indice du frai par zone statistique pour
le hareng du Pacifique de `r major_end_yr - num_yrs_tab` à `r major_end_yr` dans la
région d’évaluation des stocks majeur de la côte centrale.
Voir le tableau \@ref(tab:spawn-index-hg) pour la description.

\needspace{0.35\textheight}

```{r spawn-index-cc}
spawn_index_by_area_table(ps[[en2fr("CC", french)]],
                          cap = ifelse(french,
                                       "(ref:spawn-index-cc-cap-fr)",
                                       "(ref:spawn-index-cc-cap)"),
                          first_yr = major_end_yr - num_yrs_tab,
                          translate = french)
```

\afterpage{\clearpage}

(ref:spawn-index-sog-cap) Strait of Georgia SAR: 
spawn index in tonnes for Pacific Herring, and
proportion of  spawn index by Group 
from `r major_end_yr - num_yrs_tab` to `r major_end_yr`.
Legend: '14&17' is Statistical Areas 14 and 17 (excluding Section 173);
'ESoG' is eastern Strait of Georgia;
'Lazo' is above Cape Lazo; and
'SDodd' is South of Dodd Narrows.
See Table \@ref(tab:spawn-index-hg) for description.

(ref:spawn-index-sog-cap-fr) Indice du frai en tonnes et proportion de l’indice du frai par groupe pour le
hareng du Pacifique de `r major_end_yr - num_yrs_tab` à `r major_end_yr` dans la 
région d’évaluation des stocks majeur du détroit de Georgie.
Légende: «14&17» fait référence aux zones statistiques 14 et 17 (à l’exclusion de la section 173);
«EDG» fait référence à l’est du détroit de Géorgie;
«Lazo» fait référence au-dessus du cap Lazo; et
«SDodd» fait référence au sud du passage Dodd.
Voir le tableau \@ref(tab:spawn-index-hg) pour la description.

\needspace{0.35\textheight}

```{r spawn-index-sog}
spawn_index_by_area_table(ps[[en2fr("SoG", french)]],
                          cap = ifelse(french,
                                       "(ref:spawn-index-sog-cap-fr)",
                                       "(ref:spawn-index-sog-cap)"),
                          first_yr = major_end_yr - num_yrs_tab,
                          translate = french)
```

\afterpage{\clearpage}

(ref:spawn-index-wcvi-cap) West Coast of Vancouver Island SAR: 
spawn index in tonnes for Pacific Herring, and
proportion of  spawn index by Statistical Area 
from `r major_end_yr - num_yrs_tab` to `r major_end_yr`.
See Table \@ref(tab:spawn-index-hg) for description.

(ref:spawn-index-wcvi-cap-fr) Indice du frai en tonnes et proportion de l’indice du frai par zone statistique pour le
hareng du Pacifique de `r major_end_yr - num_yrs_tab` à `r major_end_yr` dans la 
région d’évaluation des stocks majeur de la côte ouest de l’île de Vancouver.
Voir le tableau \@ref(tab:spawn-index-hg) pour la description.

\needspace{0.35\textheight}

```{r spawn-index-wcvi}
spawn_index_by_area_table(ps[[en2fr("WCVI", french)]],
                          cap = ifelse(french,
                                       "(ref:spawn-index-wcvi-cap-fr)",
                                       "(ref:spawn-index-wcvi-cap)"),
                          first_yr = major_end_yr - num_yrs_tab,
                          translate = french)
```

\afterpage{\clearpage}

(ref:hg-parameter-est-cap) Haida Gwaii SAR:
key parameters in the Pacific Herring statistical catch-age model.
Parameters are summarised by posterior
(`r confidence_vals[1]*100`^th^, 50^th^, and `r confidence_vals[2]*100`^th^
percentile) and maximum posterior density (MPD) estimates.
Legend: $R_0$ is unfished age-`r age_first` recruitment;
$h$ is steepness of the stock-recruitment relationship;
$M$ is instantaneous natural mortality rate;
$\overline{R}$ is average age-`r age_first` recruitment from `r major_start_yr` to `r major_end_yr`;
$\overline{R}_\mli{init}$ is average age-`r age_first` recruitment in `r major_start_yr-1`;
$\rho$ is the fraction of total variance associated with observation error;
$\vartheta$ is the precision of total error;
$q$ is catchability for surface (`r major_start_yr` to `r new_surv_yr-1`; $q_1$) and
dive (`r new_surv_yr` to `r major_end_yr`; $q_2$) survey periods;
$\tau$ is the standard deviation of process error (i.e., recruitment); and
$\sigma$ is the standard deviation of observation error (i.e., survey index).
Note: $\tau$ and $\sigma$ are calculated values.

(ref:hg-parameter-est-cap-fr) Estimations a posteriori (`r confidence_vals[1]*100`^e^, 50^e^, et `r confidence_vals[2]*100`^e^ centile) et
densité a posteriori maximale (DPM) des paramètres principaux pour le
modèle statistique des prises selon l’âge de hareng du Pacifique dans la
région d’évaluation des stocks majeur de Haida Gwaii.
Légende: $R_0$ est recrutement non pêché de l'âge `r age_first`;
$h$ est l'inclinaison de la relation stock-recrutement;
$M$ est le taux de mortalité naturelle instantanée;
$\overline{R}$  est le recrutement moyen de l'âge `r age_first` de `r major_start_yr` à `r major_end_yr`;
$\overline{R}_\mli{init}$ est le recrutement moyen de l'âge `r age_first` en `r major_start_yr-1`;
$\rho$ est la fraction de la variance totale associée à l'erreur d'observation;
$\vartheta$ est la précision de l'erreur totale;
$q$ est la capturabilité pour les périodes de relevé en surface (de `r major_start_yr` à `r new_surv_yr-1`; $q_1$) et en plongée (de `r new_surv_yr` à `r major_end_yr`; $q_2$);
$\tau$ est l'écart-type de l'erreur de processus (c.-à-d. le recrutement); and
$\sigma$ est l'écart-type de l'erreur d'observation (c.-à-d. l'indice du frai).
Remarque: $\tau$ et $\sigma$ sont des valeurs calculées.

\needspace{0.35\textheight}

```{r hg-parameter-est, results = 'asis', echo = FALSE}
model_ind <- match(en2fr("HG", french), major_regions_short)
make.parameters.est.table(major_models[[model_ind]],
                          xcaption = ifelse(french,
                                            "(ref:hg-parameter-est-cap-fr)",
                                            "(ref:hg-parameter-est-cap)"),
                          xlabel = "tab:hg-parameter-est",
                          translate = french)
```

\afterpage{\clearpage}

(ref:prd-parameter-est-cap) Prince Rupert District SAR:
key parameters in the Pacific Herring statistical catch-age model.
See Table \@ref(tab:hg-parameter-est) for description.

(ref:prd-parameter-est-cap-fr) Estimations a posteriori (`r confidence_vals[1]*100`^e^, 50^e^, et `r confidence_vals[2]*100`^e^ centile) et
densité a posteriori maximale (DPM) des paramètres principaux pour le
modèle statistique des prises selon l’âge du hareng du Pacifique dans la
région d’évaluation des stocks majeur du district de Prince Rupert.
Voir le tableau \@ref(tab:hg-parameter-est) pour la description.

\needspace{0.35\textheight}

```{r prd-parameter-est, results = 'asis', echo = FALSE}
model_ind <- match(en2fr("PRD", french), major_regions_short)
make.parameters.est.table(major_models[[model_ind]],
                          xcaption = ifelse(french,
                                            "(ref:prd-parameter-est-cap-fr)",
                                            "(ref:prd-parameter-est-cap)"),
                          xlabel = "tab:prd-parameter-est",
                          translate = french)
```

\afterpage{\clearpage}

(ref:cc-parameter-est-cap) Central Coast SAR:
key parameters in the Pacific Herring statistical catch-age model.
See Table \@ref(tab:hg-parameter-est) for description.

(ref:cc-parameter-est-cap-fr) Estimations a posteriori (`r confidence_vals[1]*100`^e^, 50^e^, et `r confidence_vals[2]*100`^e^ centile) et
densité a posteriori maximale (DPM) des paramètres principaux pour le
modèle statistique des prises selon l’âge du hareng du Pacifique dans la
région d’évaluation des stocks majeur de la côte centrale.
Voir le tableau \@ref(tab:hg-parameter-est) pour la description.

\needspace{0.35\textheight}

```{r cc-parameter-est, results = 'asis', echo = FALSE}
model_ind <- match(en2fr("CC", french), major_regions_short)
make.parameters.est.table(major_models[[model_ind]],
                          xcaption = ifelse(french,
                                            "(ref:cc-parameter-est-cap-fr)",
                                            "(ref:cc-parameter-est-cap)"),
                          xlabel = "tab:cc-parameter-est",
                          translate = french)
```

\afterpage{\clearpage}

(ref:sog-parameter-est-cap) Strait of Georgia SAR:
key parameters in the Pacific Herring statistical catch-age model.
See Table \@ref(tab:hg-parameter-est) for description.

(ref:sog-parameter-est-cap-fr) Estimations a posteriori (`r confidence_vals[1]*100`^e^, 50^e^, et `r confidence_vals[2]*100`^e^ centile) et
densité a posteriori maximale (DPM) des paramètres principaux pour le
modèle statistique des prises selon l’âge du hareng du Pacifique dans la
région d’évaluation des stocks majeur du détroit de Georgie.
Voir le tableau \@ref(tab:hg-parameter-est) pour la description.

\needspace{0.35\textheight}

```{r sog-parameter-est, results = 'asis', echo = FALSE}
model_ind <- match(en2fr("SoG", french), major_regions_short)
make.parameters.est.table(major_models[[model_ind]],
                          xcaption = ifelse(french,
                                            "(ref:sog-parameter-est-cap-fr)",
                                            "(ref:sog-parameter-est-cap)"),
                          xlabel = "tab:sog-parameter-est",
                          translate = french)
```

\afterpage{\clearpage}

(ref:wcvi-parameter-est-cap) West Coast of Vancouver Island SAR:
key parameters in the Pacific Herring statistical catch-age model.
See Table \@ref(tab:hg-parameter-est) for description.

(ref:wcvi-parameter-est-cap-fr) Estimations a posteriori (`r confidence_vals[1]*100`^e^, 50^e^, et `r confidence_vals[2]*100`^e^ centile) et
densité a posteriori maximale (DPM) des paramètres principaux pour le
modèle statistique des prises selon l’âge du hareng du Pacifique dans la
région d’évaluation des stocks majeur de la côte ouest de l’île de Vancouver.
Voir le tableau \@ref(tab:hg-parameter-est) pour la description.

\needspace{0.35\textheight}

```{r wcvi-parameter-est, results = 'asis', echo = FALSE}
model_ind <- match(en2fr("WCVI", french), major_regions_short)
make.parameters.est.table(major_models[[model_ind]],
                          xcaption = ifelse(french,
                                            "(ref:wcvi-parameter-est-cap-fr)",
                                            "(ref:wcvi-parameter-est-cap)"),
                          xlabel = "tab:wcvi-parameter-est",
                          translate = french)
```

\afterpage{\clearpage}

(ref:hg-recruitment-cap) Haida Gwaii SAR:
age-`r age_first` recruitment from `r major_end_yr - num_yrs_tab` to `r major_end_yr` 
for the Pacific Herring statistical catch-age model.
Recruitment in millions is summarised by posterior
(`r confidence_vals[1]*100`^th^, 50^th^, and `r confidence_vals[2]*100`^th^
percentile) and maximum posterior density (MPD) estimates.

(ref:hg-recruitment-cap-fr) Estimations a posteriori (`r confidence_vals[1]*100`^e^, 50^e^, et `r confidence_vals[2]*100`^e^ centile) et
densité a posteriori maximale (DPM) du recrutement de l'âge `r age_first` (millions) de `r major_end_yr - num_yrs_tab` à `r major_end_yr` pour le
modèle statistique des prises selon l’âge du hareng du Pacifique dans la
région d’évaluation des stocks majeur de Haida Gwaii.

\needspace{0.35\textheight}

```{r hg-recruitment, results = 'asis', echo = FALSE}
model_ind <- match(en2fr("HG", french), major_regions_short)
make.value.table(major_models[[model_ind]],
                 type = 2,
                 syr = major_end_yr - num_yrs_tab,
                 xcaption = ifelse(french, "(ref:hg-recruitment-cap-fr)",
                                   "(ref:hg-recruitment-cap)"),
                 xlabel = "tab:hg-recruitment",
                 translate = french)
```

\afterpage{\clearpage}

(ref:prd-recruitment-cap) Prince Rupert District SAR:
age-`r age_first` recruitment from `r major_end_yr - num_yrs_tab` to `r major_end_yr` 
for the Pacific Herring statistical catch-age model.
See Table \@ref(tab:hg-recruitment) for description.

(ref:prd-recruitment-cap-fr) Estimations a posteriori (`r confidence_vals[1]*100`^e^, 50^e^, et `r confidence_vals[2]*100`^e^ centile) et
densité a posteriori maximale (DPM) du recrutement de l'âge `r age_first` (millions) de `r major_end_yr - num_yrs_tab` à `r major_end_yr` pour le
modèle statistique des prises selon l’âge du hareng du Pacifique dans la
région d’évaluation des stocks majeur du district de Prince Rupert.

\needspace{0.35\textheight}

```{r prd-recruitment, results = 'asis', echo = FALSE}
model_ind <- match(en2fr("PRD", french), major_regions_short)
make.value.table(major_models[[model_ind]],
                 type = 2,
                 syr = major_end_yr - num_yrs_tab,
                 xcaption = ifelse(french, "(ref:prd-recruitment-cap-fr)",
                                   "(ref:prd-recruitment-cap)"),
                 xlabel = "tab:prd-recruitment",
                 translate = french)
```

\afterpage{\clearpage}

(ref:cc-recruitment-cap) Central Coast SAR:
age-`r age_first` recruitment from `r major_end_yr - num_yrs_tab` to `r major_end_yr` 
for the Pacific Herring statistical catch-age model.
See Table \@ref(tab:hg-recruitment) for description.

(ref:cc-recruitment-cap-fr) Estimations a posteriori (`r confidence_vals[1]*100`^e^, 50^e^, et `r confidence_vals[2]*100`^e^ centile) et
densité a posteriori maximale (DPM) du recrutement de l'âge `r age_first` (millions) de `r major_end_yr - num_yrs_tab` à `r major_end_yr` pour le
modèle statistique des prises selon l’âge du hareng du Pacifique dans la
région d’évaluation des stocks majeur de la côte centrale.

\needspace{0.35\textheight}

```{r cc-recruitment, results = 'asis', echo = FALSE}
model_ind <- match(en2fr("CC", french), major_regions_short)
make.value.table(major_models[[model_ind]],
                 type = 2,
                 syr = major_end_yr - num_yrs_tab,
                 xcaption = ifelse(french, "(ref:cc-recruitment-cap-fr)",
                                   "(ref:cc-recruitment-cap)"),
                 xlabel = "tab:cc-recruitment",
                 translate = french)
```

\afterpage{\clearpage}

(ref:sog-recruitment-cap) Strait of Georgia SAR:
age-`r age_first` recruitment from `r major_end_yr - num_yrs_tab` to `r major_end_yr` 
for the Pacific Herring statistical catch-age model.
See Table \@ref(tab:hg-recruitment) for description.

(ref:sog-recruitment-cap-fr) Estimations a posteriori (`r confidence_vals[1]*100`^e^, 50^e^, et `r confidence_vals[2]*100`^e^ centile) et
densité a posteriori maximale (DPM) du recrutement de l'âge `r age_first` (millions) de `r major_end_yr - num_yrs_tab` à `r major_end_yr` pour le
modèle statistique des prises selon l’âge du hareng du Pacifique dans la
région d’évaluation des stocks majeur du détroit de Georgie.

\needspace{0.35\textheight}

```{r sog-recruitment, results = 'asis', echo = FALSE}
model_ind <- match(en2fr("SoG", french), major_regions_short)
make.value.table(major_models[[model_ind]],
                 type = 2,
                 syr = major_end_yr - num_yrs_tab,
                 xcaption = ifelse(french, "(ref:sog-recruitment-cap-fr)",
                                   "(ref:sog-recruitment-cap)"),
                 xlabel = "tab:sog-recruitment",
                 translate = french)
```

\afterpage{\clearpage}

(ref:wcvi-recruitment-cap) West Coast of Vancouver Island SAR:
age-`r age_first` recruitment from `r major_end_yr - num_yrs_tab` to `r major_end_yr` 
for the Pacific Herring statistical catch-age model.
See Table \@ref(tab:hg-recruitment) for description.

(ref:wcvi-recruitment-cap-fr) Estimations a posteriori (`r confidence_vals[1]*100`^e^, 50^e^, et `r confidence_vals[2]*100`^e^ centile) et
densité a posteriori maximale (DPM) du recrutement de l'âge `r age_first` (millions) de `r major_end_yr - num_yrs_tab` à `r major_end_yr` pour le
modèle statistique des prises selon l’âge du hareng du Pacifique dans la
région d’évaluation des stocks majeur de la côte ouest de l’île de Vancouver.

\needspace{0.35\textheight}

```{r wcvi-recruitment, results = 'asis', echo = FALSE}
model_ind <- match(en2fr("WCVI", french), major_regions_short)
make.value.table(major_models[[model_ind]],
                 type = 2,
                 syr = major_end_yr - num_yrs_tab,
                 xcaption = ifelse(french, "(ref:wcvi-recruitment-cap-fr)",
                                   "(ref:wcvi-recruitment-cap)"),
                 xlabel = "tab:wcvi-recruitment",
                 translate = french)
```

\afterpage{\clearpage}

(ref:hg-spawning-biomass-depletion-cap) Haida Gwaii SAR:
spawning biomass and depletion from 
`r major_end_yr - num_yrs_tab` to `r major_end_yr` for the
Pacific Herring statistical catch-age model.
Spawning biomass and depletion are summarised by the posterior
(`r confidence_vals[1]*100`^th^, 50^th^, and `r confidence_vals[2]*100`^th^ 
percentile) and maximum posterior density (MPD) estimates in thousands of tonnes.
Note: depletion is relative spawning biomass $\SB_t/\SB_0$, where
$\SB_t$ is spawning biomass in year $t$, and
$\SB_0$ is estimated unfished spawning biomass.

(ref:hg-spawning-biomass-depletion-cap-fr) Estimations a posteriori (`r confidence_vals[1]*100`^e^, 50^e^, et `r confidence_vals[2]*100`^e^ centile) et
densité a posteriori maximale (DPM) du biomasse reproductrice en milliers de tonnes et déplétion
(c.-à-d. biomasse reproductrice relative $\SB_t/\SB_0$, où
$\SB_t$ est la biomasse reproductrice en année $t$, et
$\SB_0$ est la biomasse reproductrice non exploitée estimée)
de `r major_end_yr - num_yrs_tab` à `r major_end_yr` pour le
modèle statistique des prises selon l’âge du hareng du Pacifique dans la
région d’évaluation des stocks majeur de Haida Gwaii.

\needspace{0.35\textheight}

```{r hg-spawning-biomass-depletion, results = 'asis', echo = FALSE}
model_ind <- match(en2fr("HG", french), major_regions_short)
make.biomass.depletion.table(major_models[[model_ind]],
                             syr = major_end_yr - num_yrs_tab,
                             xcaption = ifelse(french, "(ref:hg-spawning-biomass-depletion-cap-fr)", "(ref:hg-spawning-biomass-depletion-cap)"),
                             xlabel = "tab:hg-spawning-biomass-depletion",
                             translate = french)
```

\afterpage{\clearpage}

(ref:prd-spawning-biomass-depletion-cap) Prince Rupert District SAR:
spawning biomass and depletion from 
`r major_end_yr - num_yrs_tab` to `r major_end_yr` for the
Pacific Herring statistical catch-age model.
See Table \@ref(tab:hg-spawning-biomass-depletion) for description.

(ref:prd-spawning-biomass-depletion-cap-fr) Estimations a posteriori (`r confidence_vals[1]*100`^e^, 50^e^, et `r confidence_vals[2]*100`^e^ centile) et
densité a posteriori maximale (DPM) du biomasse reproductrice en milliers de tonnes et déplétion de `r major_end_yr - num_yrs_tab` à `r major_end_yr` pour le
modèle statistique des prises selon l’âge du hareng du Pacifique dans la
région d’évaluation des stocks majeur du district de Prince Rupert.
Voir le tableau \@ref(tab:hg-spawning-biomass-depletion) pour la description.

\needspace{0.35\textheight}

```{r prd-spawning-biomass-depletion, results = 'asis', echo = FALSE}
model_ind <- match(en2fr("PRD", french), major_regions_short)
make.biomass.depletion.table(major_models[[model_ind]],
                             syr = major_end_yr - num_yrs_tab,
                             xcaption = ifelse(french,
                                               "(ref:prd-spawning-biomass-depletion-cap-fr)",
                                               "(ref:prd-spawning-biomass-depletion-cap)"),
                             xlabel = "tab:prd-spawning-biomass-depletion",
                             translate = french)
```

\afterpage{\clearpage}

(ref:cc-spawning-biomass-depletion-cap) Central Coast SAR:
spawning biomass and depletion from 
`r major_end_yr - num_yrs_tab` to `r major_end_yr` for the
Pacific Herring statistical catch-age model.
See Table \@ref(tab:hg-spawning-biomass-depletion) for description.

(ref:cc-spawning-biomass-depletion-cap-fr) Estimations a posteriori (`r confidence_vals[1]*100`^e^, 50^e^, et `r confidence_vals[2]*100`^e^ centile) et
densité a posteriori maximale (DPM) du biomasse reproductrice en milliers de tonnes et déplétion de `r major_end_yr - num_yrs_tab` à `r major_end_yr` pour le
modèle statistique des prises selon l’âge du hareng du Pacifique dans la
région d’évaluation des stocks majeur de la côte centrale.
Voir le tableau \@ref(tab:hg-spawning-biomass-depletion) pour la description.

\needspace{0.35\textheight}

```{r cc-spawning-biomass-depletion, results = 'asis', echo = FALSE}
model_ind <- match(en2fr("CC", french), major_regions_short)
make.biomass.depletion.table(major_models[[model_ind]],
                             syr = major_end_yr - num_yrs_tab,
                             xcaption = ifelse(french,
                                               "(ref:cc-spawning-biomass-depletion-cap-fr)",
                                               "(ref:cc-spawning-biomass-depletion-cap)"),
                             xlabel = "tab:cc-spawning-biomass-depletion",
                             translate = french)
```

\afterpage{\clearpage}

(ref:sog-spawning-biomass-depletion-cap) Strait of Georgia SAR:
spawning biomass and depletion from 
`r major_end_yr - num_yrs_tab` to `r major_end_yr` for the
Pacific Herring statistical catch-age model.
See Table \@ref(tab:hg-spawning-biomass-depletion) for description.

(ref:sog-spawning-biomass-depletion-cap-fr) Estimations a posteriori (`r confidence_vals[1]*100`^e^, 50^e^, et `r confidence_vals[2]*100`^e^ centile) et
densité a posteriori maximale (DPM) du biomasse reproductrice en milliers de tonnes et déplétion de `r major_end_yr - num_yrs_tab` à `r major_end_yr` pour le
modèle statistique des prises selon l’âge du hareng du Pacifique dans la
région d’évaluation des stocks majeur du détroit de Georgie.
Voir le tableau \@ref(tab:hg-spawning-biomass-depletion) pour la description.

\needspace{0.35\textheight}

```{r sog-spawning-biomass-depletion, results = 'asis', echo = FALSE}
model_ind <- match(en2fr("SoG", french), major_regions_short)
make.biomass.depletion.table(major_models[[model_ind]],
                             syr = major_end_yr - num_yrs_tab,
                             xcaption = ifelse(french,
                                               "(ref:sog-spawning-biomass-depletion-cap-fr)",
                                               "(ref:sog-spawning-biomass-depletion-cap)"),
                             xlabel = "tab:sog-spawning-biomass-depletion",
                             translate = french)
```

\afterpage{\clearpage}

(ref:wcvi-spawning-biomass-depletion-cap) West Coast of Vancouver Island SAR:
spawning biomass and depletion from 
from `r major_end_yr - num_yrs_tab` to `r major_end_yr` for the
Pacific Herring statistical catch-age model.
See Table \@ref(tab:hg-spawning-biomass-depletion) for description.

(ref:wcvi-spawning-biomass-depletion-cap-fr) Estimations a posteriori (`r confidence_vals[1]*100`^e^, 50^e^, et `r confidence_vals[2]*100`^e^ centile) et
densité a posteriori maximale (DPM) du biomasse reproductrice  en milliers de tonnes et déplétion de `r major_end_yr - num_yrs_tab` à `r major_end_yr` pour le
modèle statistique des prises selon l’âge du hareng du Pacifique dans la
région d’évaluation des stocks majeur de la côte ouest de l’île de Vancouver.
Voir le tableau \@ref(tab:hg-spawning-biomass-depletion) pour la description.

\needspace{0.35\textheight}

```{r wcvi-spawning-biomass-depletion, results = 'asis', echo = FALSE}
model_ind <- match(en2fr("WCVI", french), major_regions_short)
make.biomass.depletion.table(major_models[[model_ind]],
                             syr = major_end_yr - num_yrs_tab,
                             xcaption = ifelse(french,
                                               "(ref:wcvi-spawning-biomass-depletion-cap-fr)",
                                               "(ref:wcvi-spawning-biomass-depletion-cap)"),
                             xlabel = "tab:wcvi-spawning-biomass-depletion",
                             translate = french)
```

\afterpage{\clearpage}

(ref:ref-points-hg-cap) Haida Gwaii SAR:
proposed reference points for the Pacific Herring statistical catch-age model.
Reference points are summarised by posterior
(`r confidence_vals[1]*100`^th^, 50^th^, and `r confidence_vals[2]*100`^th^ 
percentile) estimates.
All biomass numbers are in thousands of tonnes.
Legend: $\SB_0$ is estimated unfished spawning biomass;
$\SB_{t}$ is spawning biomass in year $t$; and
$\SB_{`r assess_yr+1`}$ is projected spawning biomass in `r assess_yr+1`
assuming no fishing.
Note that the age-`r age_plus` class is a 'plus group' which includes
fish ages `r age_plus` and older.

(ref:ref-points-hg-cap-fr) Estimations a posteriori (`r confidence_vals[1]*100`^e^, 50^e^, et `r confidence_vals[2]*100`^e^ centile) des points de référence proposés pour le
modèle statistique des prises selon l’âge du hareng du Pacifique dans la
région d’évaluation des stocks majeur de Haida Gwaii.
Les chiffres indiqués pour la biomasse sont exprimés en milliers de tonnes.
Légende: $\SB_0$ est la biomasse reproductrice non-exploitée estimée;
$\SB_{t}$ est la biomasse reproductrice en année $t$; et
$\SB_{`r assess_yr+1`}$ est la biomasses reproductrice projetée en supposant qu'il n'y aura pas de pêche en `r assess_yr+1`.
Notez que la classe des 10 ans est un «groupe plus» qui comprend les poissons âgés de 10 ans et plus.

\needspace{0.35\textheight}

```{r ref-points-hg, results = 'asis', echo = FALSE}
model_ind <- match(en2fr("HG", french), major_regions_short)
make.ref.points.table(major_models[[model_ind]],
                      xcaption = ifelse(french,
                                        "(ref:ref-points-hg-cap-fr)",
                                        "(ref:ref-points-hg-cap)"),
                      xlabel = "tab:ref-points-hg",
                      translate = french)
```

\afterpage{\clearpage}

(ref:ref-points-prd-cap) Prince Rupert District SAR:
proposed reference points for the Pacific Herring statistical catch-age model.
See Table \@ref(tab:ref-points-hg) for description.

(ref:ref-points-prd-cap-fr) Estimations a posteriori (`r confidence_vals[1]*100`^e^, 50^e^, et `r confidence_vals[2]*100`^e^ centile) des points de référence proposés pour le
modèle statistique des prises selon l’âge du hareng du Pacifique dans la
région d’évaluation des stocks majeur du district de Prince Rupert.
Voir le tableau \@ref(tab:ref-points-hg) pour la description.

\needspace{0.35\textheight}

```{r ref-points-prd, results = 'asis', echo = FALSE}
model_ind <- match(en2fr("PRD", french), major_regions_short)
make.ref.points.table(major_models[[model_ind]],
                      xcaption = ifelse(french,
                                        "(ref:ref-points-prd-cap-fr)",
                                        "(ref:ref-points-prd-cap)"),
                      xlabel = "tab:ref-points-prd",
                      translate = french)
```

\afterpage{\clearpage}

(ref:ref-points-cc-cap) Central Coast SAR:
proposed reference points for the Pacific Herring statistical catch-age model.
See Table \@ref(tab:ref-points-hg) for description.

(ref:ref-points-cc-cap-fr) Estimations a posteriori (`r confidence_vals[1]*100`^e^, 50^e^, et `r confidence_vals[2]*100`^e^ centile) des points de référence proposés pour le
modèle statistique des prises selon l’âge du hareng du Pacifique dans la
région d’évaluation des stocks majeur de la côte centrale.
Voir le tableau \@ref(tab:ref-points-hg) pour la description.

\needspace{0.35\textheight}

```{r ref-points-cc, results = 'asis', echo = FALSE}
model_ind <- match(en2fr("CC", french), major_regions_short)
make.ref.points.table(major_models[[model_ind]],
                      xcaption = ifelse(french,
                                        "(ref:ref-points-cc-cap-fr)",
                                        "(ref:ref-points-cc-cap)"),
                      xlabel = "tab:ref-points-cc",
                      translate = french)
```

\afterpage{\clearpage}

(ref:ref-points-sog-cap) Strait of Georgia SAR:
proposed reference points for the Pacific Herring statistical catch-age model.
See Table \@ref(tab:ref-points-hg) for description.

(ref:ref-points-sog-cap-fr) Estimations a posteriori (`r confidence_vals[1]*100`^e^, 50^e^, et `r confidence_vals[2]*100`^e^ centile) des points de référence proposés pour le
modèle statistique des prises selon l’âge du hareng du Pacifique dans la
région d’évaluation des stocks majeur du détroit de Georgie.
Voir le tableau \@ref(tab:ref-points-hg) pour la description.

\needspace{0.35\textheight}

```{r ref-points-sog, results = 'asis', echo = FALSE}
model_ind <- match(en2fr("SoG", french), major_regions_short)
make.ref.points.table(major_models[[model_ind]],
                      xcaption = ifelse(french,
                                        "(ref:ref-points-sog-cap-fr)",
                                        "(ref:ref-points-sog-cap)"),
                      xlabel = "tab:ref-points-sog",
                      translate = french)
```

\afterpage{\clearpage}

(ref:ref-points-wcvi-cap) West Coast of Vancouver Island SAR:
proposed reference points for the Pacific Herring statistical catch-age model.
See Table \@ref(tab:ref-points-hg) for description.

(ref:ref-points-wcvi-cap-fr) Estimations a posteriori (`r confidence_vals[1]*100`^e^, 50^e^, et `r confidence_vals[2]*100`^e^ centile) des points de référence proposés pour le
modèle statistique des prises selon l’âge du hareng du Pacifique dans la
région d’évaluation des stocks majeur de la côte ouest de l’île de Vancouver.
Voir le tableau \@ref(tab:ref-points-hg) pour la description.

\needspace{0.35\textheight}

```{r ref-points-wcvi, results = 'asis', echo = FALSE}
model_ind <- match(en2fr("WCVI", french), major_regions_short)
make.ref.points.table(major_models[[model_ind]],
                      xcaption = ifelse(french,
                                        "(ref:ref-points-wcvi-cap-fr)",
                                        "(ref:ref-points-wcvi-cap)"),
                      xlabel = "tab:ref-points-wcvi",
                      translate = french)
```

\afterpage{\clearpage}

(ref:decision-prd-cap) Prince Rupert District SAR:
management procedure (MP) performance for the Pacific Herring
statistical catch-age model.
Performance metrics are given for three operating model (OM) scenarios:
density-dependent natural mortality (DDM),
density-independent natural mortality (DIM), and
constant natural mortality (conM).
Performance criteria are calculated over three Pacific Herring generations (i.e., 15 years) from the start of the projection period for all objectives (Obj).
MPs are ordered within each scenario by performance of achieving Objective 1.
The recommended total allowable catch (TAC) in thousands of tonnes (t) and associated harvest rate (HR) are reported for each MP.
Legend: limit reference point (LRP);
$P$ is probability;
maximum (max);
$\SB_t$ is spawning biomass in year $t$;
$\SB_0$ is estimated unfished spawning biomass;
average annual variability (AAV); and
$\overline{C}$ is average catch.
MPs are defined in @dfo2019a and @dfo2019c.
Performance criteria $\SB_t >= 0.4\SB_0$ is proposed by
the Herring Industry Advisory Board (HIAB) as a biomass target at $P >= 50$% level.
Note: dashes indicate that TAC and HR do not apply, either
because the MP specifies no fishing at current projected biomass level, or
because the MP fails to meet Objective 1.

(ref:decision-prd-cap-fr) Rendement de la procédure de gestion (PG) pour le modèle statistique des prises selon l’âge du hareng du Pacifique dans la
région d’évaluation des stocks majeur du district de Prince Rupert selon trois scénarios du modèle d'exploitation (ME):
mortalité naturelle liée à la densité (MLD),
mortalité naturelle indépendante de la densité (MID), et
mortalité naturelle constante (MC).
Les critères de rendement sont calculés sur trois générations de hareng du Pacifique (c.-à-d. 15 ans) à partir du début de la période de projection pour tous les objectifs (Obj).
Les PG sont classés à l'intérieur de chaque scénario en fonction de la réalisation de l'objectif 1.
Le total autorisé des captures (TAC) recommandé en milliers de tonnes (t) et le taux de recolte (TR) associé sont déclarés pour chaque PG.
Légende: point de référence limite (PRL);
$P$ est la probabilité;
maximum (max);
$\SB_t$ est la biomasse reproductrice de l'année $t$;
$\SB_0$ est la biomasse reproductrice non pêchée estimée;
la variabilité annuelle moyenne (VAM); et
$\overline{C}$ est la prise moyenne.
Les PGs sont définis dans @dfo2019a et @dfo2019c.
Le critère de performance $\SB_t >= 0.4\SB_0$ est proposé par
le Conseil consultatif de l'industrie du hareng (HIAB) comme objectif de biomasse au niveau $P >= 50$%.
Note: les tirets indiquent que le TAC et le TR ne s'appliquent pas non plus
parce que le PG précise qu'il n'y a pas de pêche au niveau actuel de la biomasse projetée, ou
parce que le PG n'atteint pas l'objectif 1.

(ref:decision-cc-cap) Central Coast SAR:
management procedure (MP) performance for the Pacific Herring
statistical catch-age model.
See Table \@ref(tab:decision-prd) for description.

(ref:decision-cc-cap-fr) Rendement de la procédure de gestion pour le modèle statistique des prises selon l’âge du hareng du Pacifique dans la
région d’évaluation des stocks majeur de la côte centrale.
Voir le tableau \@ref(tab:decision-prd) pour la description.

(ref:decision-sog-cap) Strait of Georgia SAR:
management procedure (MP) performance for the Pacific Herring
statistical catch-age model.
See Table \@ref(tab:decision-prd) for description.

(ref:decision-sog-cap-fr) Rendement de la procédure de gestion pour le modèle statistique des prises selon l’âge du hareng du Pacifique dans la
région d’évaluation des stocks majeur du détroit de Georgie.
Voir le tableau \@ref(tab:decision-prd) pour la description.

(ref:allocation-sog-cap) Strait of Georgia SAR:
management procedure (MP) performance for roe seine and roe gillnet allocation
for Pacific Herring.
For this analysis,
simulations use the most recent spawn index as a biomass estimate and
MP 'HS30-60_HR20' with two alternative roe allocations
to explore the movement of total allowable catch (TAC)
between the roe seine and roe gillnet fleets.
The 'MP and allocation' column indicates
the harvest control rule and allocation scenario
(i.e., proportion of TAC for roe seine and roe gillnet fleets, respectively).
The 'no adjust' MP represents the status quo allocation
based on average catches from the past 20 years.
Final allocation indicates the proportion of TAC
for the food and bait (FB), roe seine, and roe gillnet fleets.
Performance metrics for objectives are given for the
density-dependent natural mortality operating model scenarios only.
Legend: $C_t$ is catch in year $t$.
See Table \@ref(tab:decision-prd) for description.

(ref:allocation-sog-cap-fr) Détroit de Géorgie RES:
performance de la procédure de gestion (PG) pour
l'allocation des senneurs et des filets maillants à roe
pour le hareng du Pacifique.
Pour cette analyse, les simulations utilisent l'indice de frai
le plus récent comme estimation de la biomasse et la PG 'HS30-60_HR20'
avec deux allocations alternatives de rogue pour explorer
le mouvement du total admissible des captures (TAC)
entre la senne et le filet maillant.
La colonne "PG et allocation" indique la règle de contrôle de l'exploitation
et le scénario d'allocation (c'est-à-dire la proportion du TAC pour
les flottes de pêche à la senne et au filet maillant à la rogue, respectivement).
Le PG "no adjust" représente l'allocation du statu quo,
basée sur les captures moyennes des dernières 20 années.
L'allocation finale indique la proportion du TAC pour
les flottes de pêche de consommation et d'appâts (CA), 
de senneurs, et de filets maillants à oeufs.
Les mesures de performance pour les objectifs sont données
pour les scénarios du modèle opérationnel de mortalité naturelle
en fonction de la densité uniquement.
Légende: $C_t$ représente les captures de l'année $t$.
Voir le tableau \@ref(tab:decision-prd) pour la description.

(ref:decision-wcvi-cap) West Coast of Vancouver Island SAR:
management procedure (MP) performance for the Pacific Herring
statistical catch-age model.
See Table \@ref(tab:decision-prd) for description.
In addition, $\SB_\text{AVE}$ is average spawning biomass from 1990 to 1999, calculated over two Pacific Herring generations.
Performance criteria $\SB_t >=0.65 \SB_0$, $\SB_t >=0.75 \SB_0$, and $\SB_t >= \SB_\text{AVE}$ are proposed by
the Nuu-chah-nulth Nations (NCN) as biomass targets at $P >= 50$% and $P >= 75$% levels.

(ref:decision-wcvi-cap-fr) Rendement de la procédure de gestion pour le modèle statistique des prises selon l’âge du hareng du Pacifique dans la
région d’évaluation des stocks majeur de la côte ouest de l’île de Vancouver.
Voir le tableau \@ref(tab:decision-prd) pour la description.
En outre, $\SB_\text{MOY}$ correspond à la biomasse reproductrice moyenne de 1990 à 1999, calculée sur deux générations de hareng du Pacifique.
Les critères de performance $\SB_t >=0,65 \SB_0$, $\SB_t >=0,75 \SB_0$, et $\SB_t >= \SB_\text{AVE}$ sont proposés par
les Nations Nuu-chah-nulth (NCN) comme objectifs de biomasse au niveaux $P >= 50$% et $P >= 75$%.

\begin{landscapepage}

\setlength{\tabcolsep}{3.75pt}

```{r decision-prd, results = 'asis', echo = FALSE}
decision_tables_mp(mp.prd,
                   xcaption = ifelse(french,
                                     "(ref:decision-prd-cap-fr)",
                                     "(ref:decision-prd-cap)"),
                   xlabel = "tab:decision-prd",
                   translate = french)
```

\clearpage

```{r decision-cc, results = 'asis', echo = FALSE}
decision_tables_mp(mp.cc,
                   xcaption = ifelse(french,
                                     "(ref:decision-cc-cap-fr)",
                                     "(ref:decision-cc-cap)"),
                   xlabel = "tab:decision-cc",
                   translate = french)
```

\clearpage

```{r decision-sog, results = 'asis', echo = FALSE}
decision_tables_mp(mp.sog,
                   xcaption = ifelse(french,
                                     "(ref:decision-sog-cap-fr)",
                                     "(ref:decision-sog-cap)"),
                   xlabel = "tab:decision-sog",
                   translate = french)
```

\clearpage

```{r allocation-sog, results = 'asis', echo=FALSE}
alloc <- tibble::tribble(
  ~"MP and allocation", ~"$P(\\SB_t > 0.3\\SB_0)$", ~"$P(\\SB_t > 0.6\\SB_0)$", ~"AAV", ~"$\\overline{C}$", ~"$P(C_t < 650\\,\\text{t})$", ~"FB", ~"Seine", ~"Gillnet",
  "NoFish_FSC", "0.81", "0.45", "0.00", "0.14", "1.00", "-", "-", "-",
  "HS30-60_HR20_alloc (no adjust)", "0.72", "0.26", "79.18", "10.26", "0.33",	"0.21", "0.40", "0.39",
  "HS30-60_HR20_alloc (0.1, 0.9)", "0.72", "0.26", "79.44", "10.35", "0.33", "0.21", "0.08", "0.71",
  "HS30-60_HR20_alloc (0.9, 0.1)", "0.72", "0.26", "78.93", "10.20", "0.33", "0.21", "0.71", "0.08") %>%
  mutate(`MP and allocation` = gsub(pattern = "_", replacement = "\\\\_",
                                    x = `MP and allocation`) )
names(alloc)[names(alloc) == "MP and allocation"] <- 
  latex.bold(en2fr("MP and allocation", translate = french))
names(alloc)[names(alloc) == "AAV"] <- 
  en2fr("AAV", translate = french)
names(alloc)[names(alloc) == "FB"] <- 
  latex.bold(en2fr("FB", translate = french))
names(alloc)[names(alloc) == "Seine"] <- 
  latex.bold(en2fr("Seine", translate = french))
names(alloc)[names(alloc) == "Gillnet"] <- 
  latex.bold(en2fr("Gillnet", translate = french))
top_head <- c(" " = 1, "Objectives" = 5, " " = 3)
names(top_head) <- c(" ", en2fr("Objectives", translate = french), " ")
middle_head <- c(" " = 1, "Conservation" = 1, "Biomass" = 1, "Yield" = 3,
                 "Final allocation" = 3)
names(middle_head) <- c(" ", en2fr("Conservation", translate = french),
                        en2fr("Biomass", translate = french),
                        en2fr("Yield", translate = french),
                        en2fr("Final allocation", translate = french))
n_cols <- ncol(alloc)
csasdown::csas_table(x = alloc, format = "latex", bold_header = FALSE,
                     caption = ifelse(french, "(ref:allocation-sog-cap-fr)", 
                                      "(ref:allocation-sog-cap)"),
                     align = c("l", rep("c", times = n_cols - 1))) %>%
  add_header_above(middle_head, bold = TRUE) %>%
  add_header_above(top_head, bold = TRUE)
```

\clearpage

```{r decision-wcvi, results = 'asis', echo = FALSE}
decision_tables_mp_add(mp.wcvi,
                   xcaption = ifelse(french,
                                     "(ref:decision-wcvi-cap-fr)",
                                     "(ref:decision-wcvi-cap)"),
                   xlabel = "tab:decision-wcvi",
                   translate = french)
```

\setlength{\tabcolsep}{6pt}

\end{landscapepage}

\afterpage{\clearpage}
