\afterpage{\clearpage}

\needspace{0.35\textheight}

## `r en2fr("Tables", translate=french)`

(ref:spawn-index-a27-cap) Area 27 SAR: 
spawn index in tonnes for Pacific Herring and
proportion of  spawn index by Section 
from `r major_end_yr - num_yrs_tab` to `r major_end_yr`.
See Table \@ref(tab:spawn-index-hg) for description.

(ref:spawn-index-a27-cap-fr) RES de la zone 27:
indice de frai en tonnes pour le hareng du Pacifique et
proportion de l'indice de frai par section 
de `r major_end_yr - num_yrs_tab` à `r major_end_yr`.
Voir le tableau \@ref(tab:spawn-index-hg) pour la description.

```{r spawn-index-a27}
spawn_index_by_area_table(
  tab = ps[[en2fr("A27", french)]],
  cap = ifelse(
    french, "(ref:spawn-index-a27-cap-fr)", "(ref:spawn-index-a27-cap)"
  ),
  first_yr = minor_end_yr - num_yrs_tab,
  translate = french
)
```

\afterpage{\clearpage}

(ref:spawn-index-a2w-cap) Area 2 West SAR: 
spawn index in tonnes for Pacific Herring and
proportion of  spawn index by Section
from `r major_end_yr - num_yrs_tab` to `r major_end_yr`.
See Table \@ref(tab:spawn-index-hg) for description.

(ref:spawn-index-a2w-cap-fr) RES de la zone 2 ouest:
indice de frai en tonnes pour le hareng du Pacifique et
proportion de l'indice de frai par section
de `r major_end_yr - num_yrs_tab` à `r major_end_yr`.
Voir le tableau \@ref(tab:spawn-index-hg) pour la description.

\needspace{0.35\textheight}

```{r spawn-index-a2w}
spawn_index_by_area_table(
  tab = ps[[en2fr("A2W", french)]],
  cap = ifelse(
    french, "(ref:spawn-index-a2w-cap-fr)", "(ref:spawn-index-a2w-cap)"
  ),
  first_yr = minor_end_yr - num_yrs_tab,
  translate = french
)
```

(ref:spawn-index-a10-cap) Area 10 special area: 
spawn index in tonnes for Pacific Herring and
proportion of  spawn index by Section 
from `r major_end_yr - num_yrs_tab` to `r major_end_yr`.
See Table \@ref(tab:spawn-index-hg) for description.

(ref:spawn-index-a10-cap-fr) Zone spécial de la zone 10:
indice de frai en tonnes pour le hareng du Pacifique et
proportion de l'indice de frai par section
de `r major_end_yr - num_yrs_tab` à `r major_end_yr`.
Voir le tableau \@ref(tab:spawn-index-hg) pour la description.

\needspace{0.35\textheight}

```{r spawn-index-a10}
spawn_index_by_area_table(
  tab = ps[[en2fr("A10", french)]],
  cap = ifelse(
    french, "(ref:spawn-index-a10-cap-fr)", "(ref:spawn-index-a10-cap)"
  ),
  first_yr = minor_end_yr - num_yrs_tab,
  translate = french
)
```

\afterpage{\clearpage}

## Figures

(ref:minor-catch-cap) Total landed Pacific Herring catch in
thousands of tonnes (t)
from `r minor_start_yr_plot` to `r minor_end_yr` in the minor SARs.
See Figure \@ref(fig:major-catch) for description.

(ref:minor-catch-cap-fr) Prises totales débarquées de
hareng du Pacifique en milliers de tonnes (t) de
`r minor_start_yr_plot` à `r minor_end_yr` dans les RES mineurs
Voir la figure \@ref(fig:major-catch) pour la description.

```{r minor-catch, fig.asp=ifelse(french, 0.6, 0.6), fig.cap = ifelse(french, "(ref:minor-catch-cap-fr)", "(ref:minor-catch-cap)")}
plot_catch(
  df = minor_catch,
  xlim = c(minor_start_yr_plot, minor_end_yr),
  translate = french
)
```

(ref:minor-incidental-cap) Incidental Pacific Herring mortality
in aquaculture activities in thousands of fish from
`r min(ic_yrs)` to `r max(ic_yrs)` in the minor SARs.
See Figure \@ref(fig:major-incidental) for description.

(ref:minor-incidental-cap-fr) Mortalité accidentelle de hareng du Pacifique
dans les activités d'aquaculture en milliers de poissons
de `r min(ic_yrs)` à `r max(ic_yrs)` dans les RES mineurs.
Voir la figure \@ref(fig:major-incidental) pour la description.

```{r minor-incidental, fig.asp=ifelse(french, 0.4, 0.35), fig.cap = ifelse(french, "(ref:minor-incidental-cap-fr)", "(ref:minor-incidental-cap)"), eval = show_ic_figures}
plot_ic(
  df = ic %>% filter(Region %in% regions$Region[regions$Type == "Minor"]),
  xlim = c(min(ic_yrs), max(ic_yrs)),
  translate = french
)
```

(ref:minor-wa-cap) Mean weight-at-age for Pacific Herring in kilograms (kg) 
from `r minor_start_yr_plot` to `r minor_end_yr` in the minor SARs.
Circles show mean for age-`r age_highlight` herring.
Lines show means for age-`r age_first` to age-`r age_plus` herring,
incrementing up from bottom line and shaded from darker to lighter.
The thick line shows age-`r age_highlight` herring.
Biological summaries only include samples collected using seine nets
(commercial and test)
due to size-selectivity of other gear types such as gillnet.
The age-`r age_plus` class includes fish ages `r age_plus` and older.
Note: vertical axes are cropped at
`r f(wa_ylim[1], 2)` to `r f(wa_ylim[2], 2)` kg.

(ref:minor-wa-cap-fr) Poids moyen à l'âge pour le hareng du Pacifique
en kilogrammes (kg) de `r minor_start_yr_plot` à `r minor_end_yr`
dans les RESs mineurs.
Les cercles indiquent la moyenne pour le hareng d'âge `r age_highlight`.
Les lignes montrent les moyennes pour les harengs age-`r age_first` à
age-`r age_plus`, incrémentées à partir de la ligne inférieure et ombrées
du plus foncé au plus clair.
La ligne épaisse montre le hareng d'âge `r age_highlight`.
Les résumés biologiques ne comprennent que les échantillons recueillis
à l'aide de senneurs (commerciaux et d'essai)
en raison de la sélectivité de taille des autres types d'engins
tels que le filet maillant.
La classe âge-`r age_plus` comprend les poissons âgés de `r age_plus` et plus.
Note: les axes verticaux sont rognés
de `r f(wa_ylim[1], 2)` à `r f(wa_ylim[2], 2)` kg.

```{r minor-wa, fig.asp=ifelse(french, 0.6, 0.6), fig.cap = ifelse(french, "(ref:minor-wa-cap-fr)", "(ref:minor-wa-cap)")}
plot_wa(
  df = minor_wa,
  circle_age = age_highlight,
  xlim = c(minor_start_yr_plot, minor_end_yr),
  ylim = wa_ylim,
  n_roll = nRollWA,
  major = FALSE,
  translate = french
)
```

(ref:minor-pa-cap) Proportion-at-age for Pacific Herring from
`r minor_start_yr_plot` to `r minor_end_yr` in the minor SARs.
See Figure \@ref(fig:major-pa) for description.

(ref:minor-pa-cap-fr) Proportion selon l’âge
pour le hareng du Pacifique de `r minor_start_yr_plot` à `r minor_end_yr`
dans les RES mineurs.
Voir la figure \@ref(fig:major-pa) pour la description.

```{r minor-pa, fig.asp=ifelse(french, 0.6, 0.6), fig.cap = ifelse(french, "(ref:minor-pa-cap-fr)", "(ref:minor-pa-cap)")}
plot_pa(
  df = minor_pa,
  age_plus = age_plus,
  conf = ci_level,
  xlim = c(minor_start_yr_plot, minor_end_yr),
  ylim = c(1, age_plus),
  translate = french
)
```

(ref:minor-spawn-index-cap) Spawn index in thousands of tonnes (t)
for Pacific Herring from `r minor_start_yr_plot` to `r minor_end_yr`
in the minor SARs.
See Figure \@ref(fig:major-spawn-index) for description.

(ref:minor-spawn-index-cap-fr) Indice de frai en milliers de tonnes (t)
pour le hareng du Pacifique de `r minor_start_yr_plot` à `r minor_end_yr`
dans les RES mineurs.
Voir la figure \@ref(fig:major-spawn-index) pour la description.

```{r minor-spawn-index, fig.asp=ifelse(french, 0.6, 0.6), fig.cap = ifelse(french, "(ref:minor-spawn-index-cap-fr)", "(ref:minor-spawn-index-cap)")}
plot_spawn_ind(
  df = minor_surv,
  yr_range = c(minor_start_yr_plot, minor_end_yr),
  new_surv_yr = new_surv_yr,
  translate = french
)
```

(ref:spawn-section-a27-cap) Area 27 SAR:
spawn index in thousands of tonnes (t) of Pacific Herring by Section
from `r minor_start_yr_plot` to `r minor_end_yr`.
The dashed vertical line delineates between two periods
defined by the dominant survey method:
surface surveys (`r major_start_yr` to `r new_surv_yr-1`), and
dive surveys (`r new_surv_yr` to `r major_end_yr`).
Note: the 'spawn index' is not scaled by the spawn survey scaling parameter $q$.

(ref:spawn-section-a27-cap-fr) RES de la zone 27:
indice de frai en milliers de tonnes (t) de hareng du Pacifique par section
de `r minor_start_yr_plot` à `r minor_end_yr`.
La ligne verticale en pointillés délimite deux périodes
définies par la méthode de relevé dominante:
les relevés de surface (`r major_start_yr` à `r new_surv_yr-1`), et
les relevés en plongée (`r new_surv_yr` à `r major_end_yr`).
Note: l'indice de frai n'est pas mis à l'échelle par
le paramètre d'échelle de l'enquête sur le frai $q$.

```{r spawn-section-a27, fig.asp=ifelse(french, 0.67, 0.67), fig.cap = ifelse(french, "(ref:spawn-section-a27-cap-fr)", "(ref:spawn-section-a27-cap)")}
plot_spawn_section(
  model = NA,
  data_file = file.path(data_path, "spawn-yr-sec-a27.csv"),
  sections = NA,
  yr_range = c(minor_start_yr_plot, minor_end_yr),
  scale = FALSE,
  translate = french
)
```

(ref:a10-map-cap) Sections (Sec) included in the Pacific Herring special area,
Area 10 (A10).
Note that special areas are not stock assessment regions (SARs);
therefore they are excluded from regular monitoring and analyses.
In addition, note that A10 is a subset of the Central Coast Sections that are
outside the SAR boundary.
Units: kilometres (km).

(ref:a10-map-cap-fr) Sections (Sec) incluses dans la zone spéciale
du hareng du Pacifique, zone 10 (Z10).
Notez que les zones spéciales ne sont pas des régions d'évaluation des stocks (RES);
elles sont donc exclues de la surveillance et des analyses régulières.
De plus, notez que Z10 est un sous-ensemble des Sections de la côte centrale
qui sont en dehors des limites de la RES.
Unités: kilomètres (km).

```{r a10-map, fig.cap = ifelse(french, "(ref:a10-map-cap-fr)", "(ref:a10-map-cap)"), out.width = "100%"}
knitr::include_graphics(
  here(ifelse(french, "figures/A10_fr.png", "figures/A10.png"))
)
```

<!-- (ref:special-catch-cap) Time series of total landed Pacific Herring catch in -->
<!-- thousands of tonnes (t) from `r special_start_yr_plot` to `r special_end_yr` -->
<!-- in the special area, Area 10. -->
<!-- See Figure \@ref(fig:major-catch) for description. -->

<!-- (ref:special-catch-cap-fr) Série chronologique des prises totales débarquées -->
<!-- en milliers de tonnes (t) de hareng du Pacifique de -->
<!-- `r special_start_yr_plot` à `r special_end_yr` -->
<!-- dans la zone spéciale, zone 10. -->
<!-- Voir la figure \@ref(fig:major-catch) pour la description. -->

<!-- ```{r special-catch, fig.asp = 0.7, fig.cap = ifelse(french, "(ref:special-catch-cap-fr)", "(ref:special-catch-cap)"), fig.width = 3.25, out.width = ".55\\linewidth"} -->
<!-- plot_catch(df = special_catch, -->
<!--            xlim = c(special_start_yr_plot, special_end_yr), -->
<!--            translate = french) -->
<!-- ``` -->

(ref:special-wa-cap) Mean weight-at-age for Pacific Herring in kilograms (kg) 
from `r special_start_yr_plot` to `r special_end_yr`
in the special area, Area 10.
See Figure \@ref(fig:minor-wa) for description.

(ref:special-wa-cap-fr) Poids moyen à l'âge pour le hareng du Pacifique
en kilogrammes (kg) de `r special_start_yr_plot` à `r special_end_yr`
dans la zone spéciale, zone 10.
Voir la figure \@ref(fig:minor-wa) pour la description.

```{r special-wa, fig.asp=ifelse(french, 0.35, 0.35), fig.cap = ifelse(french, "(ref:special-wa-cap-fr)", "(ref:special-wa-cap)")}
plot_wa(
  df = special_wa,
  circle_age = age_highlight,
  xlim = c(special_start_yr_plot, special_end_yr),
  ylim = wa_ylim,
  n_roll = nRollWA,
  major = FALSE,
  translate = french
)
```

(ref:special-pa-cap) Proportion-at-age for Pacific Herring from
`r special_start_yr_plot` to `r special_end_yr` in the special area, Area 10.
See Figure \@ref(fig:major-pa) for description.

(ref:special-pa-cap-fr) Proportion selon l’âge
pour le hareng du Pacifique de `r special_start_yr_plot` à `r special_end_yr`
dans la zone spéciale, zone 10.
Voir la figure \@ref(fig:major-pa) pour la description.

```{r special-pa, fig.asp=ifelse(french, 0.35, 0.35), fig.cap = ifelse(french, "(ref:special-pa-cap-fr)", "(ref:special-pa-cap)")}
plot_pa(
  df = special_pa,
  age_plus = age_plus,
  conf = ci_level,
  xlim = c(special_start_yr_plot, special_end_yr),
  ylim = c(1, age_plus),
  translate = french
)
```

(ref:special-spawn-index-cap) Spawn index in thousands of tonnes (t)
for Pacific Herring from `r special_start_yr_plot` to `r special_end_yr`
in the special area, Area 10.
See Figure \@ref(fig:major-spawn-index) for description.

(ref:special-spawn-index-cap-fr) Indice de frai en milliers de tonnes (t)
pour le hareng du Pacifique de `r special_start_yr_plot` à `r special_end_yr`
dans la zone spéciale, zone 10.
Voir la figure \@ref(fig:major-spawn-index) pour la description.

```{r special-spawn-index, fig.asp=ifelse(french, 0.4, 0.4), fig.cap = ifelse(french, "(ref:special-spawn-index-cap-fr)", "(ref:special-spawn-index-cap)")}
plot_spawn_ind(
  df = special_surv,
  yr_range = c(special_start_yr_plot, special_end_yr),
  new_surv_yr = new_surv_yr,
  translate = french
)
```

\afterpage{\clearpage}
